臺灣雲林地方法院刑事判決              100年度易字第456號
公  訴  人  臺灣雲林地方法院檢察署檢察官
被      告  溫啟祥
上列被告因重利案件，經檢察官提起公訴（100 年度偵字第1965
號），被告於準備程序就被訴事實為有罪之陳述，本院進行簡式
審判程序，判決如下：
    主  文
溫啟祥犯如附表一編號一至三十三所示之罪，各處如附表一編號
一至三十三所示之刑。應執行有期徒刑壹年陸月，如易科罰金以
新臺幣壹仟元折算壹日。緩刑參年，並應於本判決確定後壹年內
，向公庫支付新臺幣陸萬元，及於緩刑期間內依執行檢察官之命
令向指定之政府機關、政府機構、行政法人、社區或其他符合公
益目的之機構或團體提供貳佰小時之義務勞務，緩刑期間付保護
管束。扣案如附表二編號９、所示之物均沒收之。
    事  實
一、溫啟祥（綽號「王仔」、「蓮霧」、「阿祥」）基於乘人急
    迫貸放金錢，而取得與原本顯不相當重利之各別犯意，自民
    國98年間迄100 年03月08日為警查獲時止，趁如附表一各編
    號所示之人急需資金週轉、急迫之際，於附表一各編號所示
    時間、地點，以如附表一各編號所示方式貸予如附表一各編
    號所示之金錢，約定以如附表一各編號所示之計息方式後，
    並以預扣第1 期利息之方式出借款項，而取得與原本顯不相
    當之利息，嗣後如附表一各編號所示持續收取借款人支付之
    與原本顯不相當之重利。嗣經警於100 年03月08日09時05分
    許持臺灣雲林地方法院檢察署檢察官核發之拘票，至溫啟祥
    位在雲林縣斗六市○○里○○路121 號7 樓頂樓加蓋之住處
    拘提溫啟祥，復經警徵得溫啟祥同意搜索其上開住處，當場
    扣得如附表二編號１至、附表三編號１至所示之物，始
    悉上情。
二、案經雲林縣警察局虎尾分局報告臺灣雲林地方法院檢察署檢
    察官偵查起訴。
    理  由
壹、程序部分：
    本件被告溫啟祥被訴重利案件，屬於刑事訴訟法第376 條第
    1 款所列之罪之案件，依同法第284 條之1 規定，得由法官
    1 人獨任審判，先予敘明。又被告於準備程序中，先就上開
    犯罪事實為有罪之陳述，且所犯係死刑、無期徒刑、最輕本
    刑為3 年以上有期徒刑以外之罪，經告知簡式審判程序之旨
    ，並聽取檢察官及被告之意見後，本院依刑事訴訟法第273
    條之1 第1 項之規定，當庭宣示裁定進行簡式審判程序，有
    本院100 年09月16日準備程序筆錄1 份附卷足憑。是本案之
    證據調查，依刑事訴訟法第273 條之2 規定，不受同法第15
    9 條第1 項、第161 條之2 、第161 條之3 、第163 條之1
    及第164 條至第170 條規定之限制，合先敘明。
貳、實體部分：
一、認定犯罪事實所憑之證據及理由：
  (一)上開犯罪事實，業據被告溫啟祥坦承不諱（見本院100 年度
    易字第456 號審理卷《下稱本院卷》一第61頁正面、第171
    頁背面、第183 頁背面、第185 頁背面至第186 頁正面、卷
    二第106 頁背面、第115 頁正面至第123 頁正面；臺灣雲林
    地方法院檢察署【下稱雲林地檢署】99年度他字第1023號偵
    查卷《下稱99他1023號卷》一第225 頁至第229 頁；雲林地
    檢署100 年度偵字第1965號偵查卷《下稱100 偵1965號卷》
    第55頁至第59頁），並有下列證據可資佐證：
    1.證人即被害人林郁芳於100 年01月15日、02月23日警詢、
      於100 年02月23日、03月07日偵訊時之證述（見雲林縣警
      察局虎尾分局雲警虎偵字第1001000227號偵查卷《下稱警
      卷》第93頁至第96頁、第99頁至第100 頁；99他1023號卷
      一第46頁至第48頁、第51頁至第54頁）
    2.證人即被害人謝柏蒼於100 年01月20日警詢、100 年02月
      23日偵訊時之證述（見警卷第109 頁至第112 頁；99他10
      23號卷一第30頁至第32頁）
    3.證人即被害人蔡美惠、許燦輝、李素菊、魏靜怡、傅惠群
      、邱志基、周勝志、陳建宏、林文清、洪金滿於100 年03
      月17日警詢筆錄（見警卷第115 頁正面至第118 頁正面、
      第120 頁正面至第122 頁正面、第148 頁正面至第151 頁
      正面、第153 頁正面至第155 頁正面、第157 頁背面至第
      159 頁正面、第160 頁正面至第162 頁正面、第166 頁背
      面至第167 頁正面、第171 頁正面至第172 頁正面、第17
      5 頁正面至第176 頁正面、第183 頁正面至第184 頁正面
      ）。
    4.證人即被害人林文龍、李國賓於100 年03月18日警詢筆錄
     （見警卷第126 頁正面至第130 頁正面、第136 頁正面至
     第138 頁正面）。
    5.證人即被害人戴茂榮於100 年03月19日警詢筆錄（見警卷
      第132 頁背面至第134 頁正面）。
    6.證人即被害人廖濬暘於100 年03月29日警詢筆錄（見警卷
      第140 頁正面至第145 頁正面）。
    7.證人即被害人黃美女、吳素珠、魏黎琪、徐國華於100 年
      03月08日警詢、同日偵訊時之證述（見警卷第187 頁至第
      190 頁、第195 頁至第196 頁、第209 頁至第210 頁、第
      220 頁至第223 頁；99他1023號卷一第103 頁至第110 頁
      ）。
    8.證人即被害人張秀英於100 年01月07日警詢、100 年03月
      08日偵訊時之證述（見警卷第202 頁至第204 頁；99他10
      23號卷一第111 頁至第112頁）。
    9.證人即被害人周傳章於100 年03月08日警詢、100 年10月
      18日本院審理時之證述（見警卷第214 頁至第215 頁；本
      院卷二第107 頁正面至第113 頁正面）。
    １０證人林博仁於100 年03月07日偵訊之證述（見99他1023號
      卷一第53頁）。
    11.證人楊德如於100 年10月18日本院審理時之證述（見本院
      卷二第113 頁背面至第114 頁背面）。
    12.被告100 年03月08日自願受搜索同意書及搜索扣押筆錄暨
      扣押物品目錄表各1 份（見警卷第15頁至第20頁）。
    13.扣案之如附表二編號１至３、５之、６之、７之至
      、９、、、、附表三編號１至所示之物。
    14.門號0000000000號、0000000000號行動電話申登人資料各
      1 紙（見本院卷一第165 頁正面至第166 頁正面）。
    足認被告之前開自白與事實相符，自可採信被告之自白。
  (二)按凡乘他人急迫、輕率或無經驗貸以金錢或其他物品，而取
    得與原本顯不當之重利者，均足成立重利罪責。查如附表一
    各編號所示之被害人等於警詢時均證稱：因急需用錢，才會
    向被告借貸金錢等語（見警卷第111 頁、第94頁、第220 頁
    至第221 頁、第209 頁、第195 頁、第187 頁至第188 頁、
    第203 頁、第214 頁至第215 頁、第183 背面、第175 頁正
    、背面、第170 頁至第171 頁、第166 頁正、背面、第160
    頁正面、第157 頁正、背面、第153 頁正、背面、第148 頁
    正、背面、第140 頁正面至第141 頁正面、第136 頁正、背
    面、第132 頁背面、第126 頁正、背面、第120 頁正、背面
    、第115 頁正、背面），且參諸如附表一各編號所示之被害
    人等願意不計後果，背負如附表一各編號所示之高額利息，
    向被告借款等情，可見如附表一各編號所示之被害人等當時
    確係急需現金以支付貨款，不得已始向被告借貸，如附表一
    各編號所示之被害人等顯係陷於急迫之情形下向被告貸款。
    又按刑法第344 條重利罪成立之要件，其中取得與原本顯不
    相當之重利，係指就原本利率、時期核算及參酌當地之經濟
    狀況，較之一般債務之利息，顯有特殊之超額者而言（最高
    法院27年上字520 號判例、91年度台上字第5705號判決參照
    ）。復查民間無擔保借貸利息通常為月息2 、3 分（即百分
    之2 、3 ），為一般有民間資金往來經驗者所熟知，相關報
    章雜誌對銀行及民間利息之起落，亦時有報導，故雙方約定
    之月息若未逾3 分（百分之3 ），依我國國內現階段對於資
    金成本之評估，尚非屬顯不相當之重利（最高法院84年度台
    上字第5061號、第5329號判決意旨參照）。次按「約定利率
    ，超過週年百分之20者，債權人對於超過部分之利息，無請
    求權」，民法第205 條定有明文，其立法意旨在防止重利盤
    剝，參以我國目前經濟狀況、有關法令與金融業、一般民間
    利率、民法第204 條、第205 條之法定利率等情形，並比較
    一般債務之利息，本件被告向如附表一各編號所示之被害人
    等所收取如附表一各編號所示之利息，遠遠高於法定約定利
    率上限年息百分之20，亦高於一般民間借貸利息年息百分之
    36，被告取息標準與借款原本相較，自屬與原本顯不相當之
    重利。
  (三)綜上所陳，本案事證明確，被告上開犯行均堪認定，應依法
    論科。
二、論罪科刑部分：
  (一)按刑法第344 條之重利罪屬結果犯，該罪之成立以行為人取
    得與原本顯不相當之重利結果為前提。而「取得」與原本顯
    不相當之重利，係指行為人已由借貸人一方獲得該顯不相當
    之重利者而言，至取得利息之時期究於借貸時同時扣取或按
    日按月交付、已取得利息之多寡及次數，皆非所問。又按民
    間高利借貸每有於借貸之初支付本金時，先扣除利息者，則
    應認貸款之人已取得利息（最高法院82年度台上字第5834號
    判決參照）。查被告貸予如附表一各編號所示被害人等之金
    錢，既分別於如附表一各編號所示之各次借款當日即預扣首
    期利息，則被告於借款當日即已取得與原本顯不相當之重利
    ，而為刑法第344 條重利罪之既遂犯，應堪認定，至於借款
    之原本是否已回收，則與本罪之既遂無涉。核被告所為，均
    係犯刑法第344 條之重利罪。
  (二)按集合犯係指犯罪構成要件之行為，依其本質、犯罪目的或
    社會常態觀之，常具有反覆、繼續為之之特性，此等反覆實
    行之行為，於自然意義上雖係數行為，但依社會通念，法律
    上應僅為一總括之評價，法律乃將之規定為一獨立之犯罪類
    型，而為包括一罪，故犯罪是否為包括一罪之集合犯，客觀
    上應斟酌其法律規定文字之本來意涵、實現該犯罪目的之必
    要手段、社會生活經驗中該犯罪實行常態及社會通念等，主
    觀上則視其是否出於行為人之一次決意，並秉持刑罰公平原
    則，加以判斷；又按刑法於95年修正後，將常業犯之規定予
    以刪除，考其立法旨趣，係因對於多次原可獨立評價之行為
    ，僅論以一罪，不無鼓勵犯罪之嫌，並與國民對於法律之感
    情相悖，故應採一罪一罰。是就集合犯之觀念，於判斷時不
    能無限擴張，除仍應受社會通念之支配外，尤應注意其公平
    性、合理性，使與經驗法則、論理法則及比例原則相適合，
    否則即與上揭修法精神不符（最高法院98年度台上字第1970
    號、98年度台上字第1267號判決參照）。查被告所為上開33
    次重利犯行，被害人不同，有部分固係對同一被害人所為，
    惟各次時間均不同，明顯可分，且被告與如附表一各編號所
    示之被害人係分別商定各次借款金額、利息計算方式，進而
    交付借款，33次所借之款項、利息亦非相同，各行為間具有
    獨立性，不具有時間及空間之密接性，顯非基於同一犯意為
    反覆實行之接續犯，亦非立法者所制定之犯罪構成要件中，
    本即預定必有數個同種類行為反覆實行之犯行，非屬集合犯
    ，是被告所為上開33次重利犯行，犯意各別，行為互殊，應
    予分論併罰。至於被告就各筆借款先後多次向同一被害人收
    取重利之行為，其各筆貸放金錢單一，後續多次收取重利之
    犯罪時間接近，且侵害同一被害人之財產法益，應屬數個舉
    動之接續施行，應僅受一次之刑法評價，為接續犯之單純一
    罪，併予敘明。
  (三)爰審酌被告正值青壯年，竟不思以正當方式賺取財物，反趁
    人之危，利用借款人需款孔急、輕率之際，貸與金錢獲取重
    利，影響金融秩序之健全發展，此種高利貸與現款，使借款
    人背負高額利息，如未及償付本金，則所累計之利息將超過
    本金金額，借款人在背負龐大金錢債務之下，極易導致借款
    人因受債務壓迫，鋌而走險犯罪、或輕生尋短，衍生額外之
    家庭、社會問題，對借款人自身及其家庭與社會致生之危害
    甚鉅，且參以被告為本案重利之行為次數多達33次，本案被
    害人人數多達22人；並衡酌被告貸放款項利率、向被害人實
    際已收取利息之多寡及本件被害人之借貸係出於個人之自由
    意願，並無遭強迫之情事，犯罪手段尚屬平和，且被告犯罪
    之期間，並未持借款人交付之本票提出民事求償，部分借款
    尚未收取本金；再參酌被告僅於89年間有詐欺之前科紀錄，
    有臺灣高等法院被告前案紀錄表在卷可稽，素行尚可，於偵
    查、本院審理時均坦承犯行，並與被害人魏黎琪、林文龍、
    許燦輝、陳建宏、傅惠群、魏靜怡、戴茂榮、徐國華、周勝
    志、張秀英達成和解，有和解書10份在卷可考（見本院卷一
    第188 頁正面至第195 頁正面、卷二第126 頁正面至第127
    頁正面），尚知悔悟，犯後態度尚稱良好，暨自陳學歷高職
    肄業之智識程度、家中尚有父母親、妻子、2 女，從事製作
    香之生活狀況（見本院卷一第186 頁背面、卷二第124 頁正
    、背面）等一切情狀，分別量處如主文所示之刑，併諭知易
    科罰金之折算標準。並考量被告所犯如附表一各編號所示之
    各次犯行模式雷同，及審酌整體犯罪之非難評價、造成社會
    大眾對法信賴與和平印象之破壞，再參諸刑法第51條第5款
    原係採限制加重原則，而非累加原則之意旨，復參以公訴人
    對被告具體求刑判處應執行有期徒刑1 年6 月等情（見本院
    卷二第124 頁背面），爰為被告定如主文所示之應執行刑，
    並諭知易科罰金之折算標準，以示懲儆。
  (四)又按法院對符合刑法第74條之被告，依其犯罪情節及犯後態
    度，足信無再犯之虞，且自白犯罪，且態度誠懇，或如受刑
    之執行，將使其家庭生活陷於困境，惟已宣告刑罰為適當者
    ，宜認為以暫不執行為適當，並予宣告緩刑，法院加強緩刑
    宣告實施要點第2 點第5 、10款參照。再按緩刑期滿，緩刑
    之宣告未經撤銷者，其刑之宣告失其效力，刑法第76條定有
    明文，此種情形，即與未曾受有期徒刑以上刑之宣告者相同
    ，仍與刑法第74條第1 項第1 款規定之緩刑條件，並無不符
    （最高法院87年度台非字第56號判決意旨參照）。查被告前
    於89年間雖曾因詐欺案件，經臺灣高等法院臺南高分院以88
    年度上易字第979 號判決判處有期徒刑1 年6 月，緩刑4 年
    確定，惟其緩刑期滿後，緩刑之宣告未經撤銷，有臺灣高等
    法院被告前案紀錄表在卷可考，是依刑法第76條之規定及前
    開說明，上開刑之宣告失其效力，被告視同前未曾因故意犯
    罪受有期徒刑以上刑之宣告。而其因一時失慮，初罹刑章，
    犯後坦承犯行，且積極欲與如附表一各編號所示之每位被害
    人和解，現已與前揭10位被害人達成和解，該10位被害人亦
    表示願意不追究被告民刑事責任，有上開和解書共10份可佐
    ，至於其餘12位被害人則僅因被告無法連絡上，而未能達成
    和解，被告並非無意與其餘12位被害人和解，本院認被告經
    此偵審程序及刑之宣告後，應當知所警惕，信無再犯之虞，
    且未達成和解之被害人廖濬暘、李國賓、吳素珠均表示對於
    本案、刑度無意見，有本院洽辦公務電話紀錄單1 份可參（
    見本院卷一第14頁正面至第16頁正面），又被告尚有2 名子
    女，此有被告之戶籍謄本1 份可考（見本院卷二第141 頁正
    面），需賴被告在外工作打拼以負擔家裡之生活費，本院綜
    合前情，認上開對被告宣告之刑以暫不執行為當，爰依刑法
    第74條第1 項第1 款之規定，宣告緩刑3 年，以啟自新。本
    院再審酌被告上開所宣告之刑雖暫無執行之必要，惟為使被
    告改過遷善，培養正確金錢觀念，使其於緩刑期間內能深知
    警惕，爰依同法第74條第2 項第4 款規定，諭知被告應於本
    判決確定後1 年內向公庫支付6 萬元（依刑法第74條第4 項
    規定此部分得為民事強制執行名義），再依同法第74條第2
    項第5 款、第93條第1 項第2 款之規定，諭知被告應向執行
    檢察官指定之政府機關、政府機構、行政法人、社區或其他
    符合公益目的之機構或團體，提供200 小時之義務勞務，緩
    刑期間應付保護管束，以啟自新，並觀後效。又被告若未於
    上開期限內支付公庫上開金額，被告若未提供200 小時之義
    務勞務，情節重大時，依刑法第75條之1 第1 項第4 款規定
    ，得撤銷其緩刑宣告，併此說明。
  (五)沒收之部分：
  1.扣案之如附表二編號９所示之物，為被告所有供預備供其實
    施重利犯罪使用之物，此據被告於本院審理時供承在卷（見
    本院卷第63頁背面），爰依刑法第38條第1 項第2 款之規定
    宣告沒收（詳如附表一各編號所示）。
  2.扣案如附表二編號所示之存摺1 本，內有如附表二編號
    所載之被害人魏靜怡、徐國華之匯款紀錄，有本院100 年08
    月29日準備程序筆錄1 份可佐（見本院卷一第84頁正面），
    被告於本院審理時亦自承被害人徐國華、魏靜怡均曾有匯款
    至該帳戶繳交利息等語（見本院卷一第85頁正面），足見該
    存摺為被告供犯本件如附表一編號六至八、二十一所示之重
    利犯行所用，且為被告所有，爰依刑法第38條第1 項第2 款
    之規定宣告沒收（詳如附表一編號六至八、二十一所示）。
  3.又扣案如附表二編號所示之行動電話，雖供被告為如附表
    一編號十七、二十一、二十四、二十五所示之重利犯罪所用
    ，惟查該門號之申登人為被告之妻陳雅倫，有遠傳資料查詢
    1 紙在卷可參（見本院卷一第166 頁正面），被告亦供稱該
    門號及手機均是陳雅倫所有等語（見本院卷一第84頁正面）
    ，復無證據證明該行動電話為被告所有，核與沒收之要件不
    符，爰不為沒收之諭知。
  4.再扣案如附表二編號所示之行動電話，雖供被告為如附表
    一編號三、六至九、二十、二十六、三十至三十二所示之重
    利犯罪所用，惟查該門號之申登人為被告之母林惠美，有臺
    灣大哥大資料查詢1 紙在卷可參（見本院卷一第165 頁正面
    ），被告亦供稱該門號及手機均是林惠美所有等語（見本院
    卷一第84頁正面），復無證據證明該行動電話為被告所有，
    核與沒收之要件不符，爰不為沒收之諭知。
  5.至扣案如附表二編號１至３、５之、６之、７之至
    、附表三編號１至所示之物，均係如附表一各編號所示之
    被害人充作擔保證明之用，如被害人等嗣後依約定還款完竣
    ，被告仍須將該等充為借款質押之物品返還被害人等，是難
    認係為被告所有（最高法院92年度台上字第2923號判決同此
    見解），又均非屬違禁物，核與沒收之要件不符，爰均不予
    宣告沒收，併此敘明。
  6.此外，其餘扣案物品，均非違禁物，亦均無證據證明上開物
    品係供本案犯罪所用或係因本案犯罪所得之物，均不為沒收
    之諭知，附此敘明。
據上論斷，應依刑事訴訟法第273 條之1 第1 項、第299 條第1
項前段，刑法第344 條、第41條第1 項前段、第8 項、第51條第
5 款、第74條第1 項第1 款、第2 項第4 款、第5 款、第93條第
1 項第2 款、第38條第1 項第2 款，刑法施行法第1 條之1 第1
項、第2 項前段，判決如主文。
本案經檢察官黃嬿如到庭執行職務。
中    華    民    國    100   年    10    月    28    日
                  刑事第四庭    法  官  陳佩怡
以上正本證明與原本無異。
如不服本判決應於收受判決後10日內向本院提出上訴書狀，並應
敘述具體理由；其未敘述上訴理由者，應於上訴期間屆滿後20日
內向本院補提理由書（均須按他造當事人之人數附繕本）。「切
勿逕送上級法院」。
                                書記官  林佳慧
中    華    民    國   100    年    10    月    28    日
附錄本件論罪科刑法條全文：
中華民國刑法第344條
乘他人急迫、輕率或無經驗貸以金錢或其他物品，而取得與原本
顯不相當之重利者，處 1 年以下有期徒刑、拘役或科或併科 1
千元以下罰金。
【附表一：被告各次重利之犯行、宣告刑】
┌──┬────┬───┬───┬─────────────┬───┬──────┬──────┐
│編號│借款時間│地點  │借款人│借貸金額與計息方式        │約定借│證據、出處  │主文（罪名、│
│    │        │      │      │                          │款擔保│            │宣告刑及應沒│
│    │        │      │      │                          │物    │            │收之物）    │
│    │        │      │      │                          │      │            │            │
├──┼────┼───┼───┼─────────────┼───┼──────┼──────┤
│一  │98年08月│雲林縣│謝柏蒼│謝柏蒼於98年08月間，透過友│面額30│1.證人謝柏蒼│溫啟祥犯重利│
│    │間某日  │斗六市│      │人林源泰之介紹，向溫啟祥借│萬元之│  於100 年01│罪，處有期徒│
│    │        │某處  │      │款50萬元，溫啟祥即趁謝柏蒼│支票2 │  月20日警詢│刑貳月，如易│
│    │        │      │      │需錢恐急，約定貸款利息以每│張。  │  、同年02月│科罰金以新臺│
│    │        │      │      │月為1 期，每期收取利息6 萬│      │  23日偵訊時│幣壹仟元折算│
│    │        │      │      │元之方式計息（年利率144 ％│      │  之證述（見│壹日，扣案如│
│    │        │      │      │），於借款同時預扣2 期之利│      │  警卷第110 │附表二編號９│
│    │        │      │      │息，溫啟祥並要求謝柏蒼提供│      │  頁至第111 │所示之物沒收│
│    │        │      │      │面額30萬元之支票2 張做擔保│      │  頁；99他10│之。        │
│    │        │      │      │，隨後溫啟祥即交付預扣2 期│      │  23號卷一第│            │
│    │        │      │      │利息12萬後之現金38萬元予謝│      │  30頁至第31│            │
│    │        │      │      │柏蒼，而取得與原本顯不相當│      │  頁）。    │            │
│    │        │      │      │之重利。                  │      │            │            │
│    │        │      │      │（即起訴書犯罪事實欄二、(一)│      │            │            │
│    │        │      │      │）                        │      │            │            │
├──┼────┼───┼───┼─────────────┼───┼──────┼──────┤
│二  │99年10月│雲林縣│謝柏蒼│於99年10月間某日，謝柏蒼又│      │1.證人謝柏蒼│溫啟祥犯重利│
│    │間某日  │斗六市│      │向溫啟祥借款30萬元，溫啟祥│      │  於100 年02│罪，處有期徒│
│    │        │圓環附│      │即至雲林縣斗六市圓環附近之│      │  月23日偵訊│刑貳月，如易│
│    │        │近之某│      │某處，趁謝柏蒼需錢孔急，約│      │  時之證述（│科罰金以新臺│
│    │        │處    │      │定貸款利息以每月為1 期，每│      │  見99他1023│幣壹仟元折算│
│    │        │      │      │期收取利息3 萬6 千元之方式│      │  號卷一第30│壹日，扣案如│
│    │        │      │      │計息（年利率144 ％），於借│      │  頁至第31頁│附表二編號９│
│    │        │      │      │款同時預扣2 期之利息，隨後│      │  ）。      │所示之物沒收│
│    │        │      │      │溫啟祥即交付預扣2 期利息7 │      │            │之。        │
│    │        │      │      │萬2 千後之現金22萬8 千元予│      │            │            │
│    │        │      │      │謝柏蒼，而取得與原本顯不相│      │            │            │
│    │        │      │      │當之重利。                │      │            │            │
│    │        │      │      │（即起訴書犯罪事實欄二、(二)│      │            │            │
│    │        │      │      │）                        │      │            │            │
├──┼────┼───┼───┼─────────────┼───┼──────┼──────┤
│三  │98年間某│雲林縣│林郁芳│林郁芳因周轉不靈，於98年間│面額3 │1.證人林郁芳│溫啟祥犯重利│
│    │日      │斗六市│      │某日，見報紙刊登借貸之廣告│萬元之│  於100 年01│罪，處有期徒│
│    │        │之全買│      │內容，遂撥打門號0000000000│本票1 │  月15日、02│刑貳月，如易│
│    │        │超市  │      │號行動電話（門號申登人林惠│張。  │  月23日警詢│科罰金以新臺│
│    │        │      │      │美，已扣案），向溫啟祥借款│      │  、同年02月│幣壹仟元折算│
│    │        │      │      │3 萬元，溫啟祥即至雲林縣斗│      │  23日、03月│壹日，扣案如│
│    │        │      │      │六市之全買超市前，趁林郁芳│      │  07日偵訊時│附表二編號９│
│    │        │      │      │需錢孔急之際，貸以3 萬元予│      │  之證述（見│所示之物沒收│
│    │        │      │      │林郁芳，約定貸款利息以每10│      │  警卷第94頁│之。        │
│    │        │      │      │天為1 期，每期收取利息3 千│      │  、第100 頁│            │
│    │        │      │      │元之方式計息（年利率360 ％│      │  ；99他1023│            │
│    │        │      │      │），於借款同時預扣第1期 之│      │  號卷一第46│            │
│    │        │      │      │利息，且要求林郁芳簽發面額│      │  頁至第47頁│            │
│    │        │      │      │3 萬元之本票1 張，溫啟祥隨│      │  、第51頁至│            │
│    │        │      │      │後即交付預扣第1 期利息3 千│      │  第54頁）。│            │
│    │        │      │      │元後之現金2 萬7 千元予林郁│      │            │            │
│    │        │      │      │芳，而取得與原本顯不相當之│      │            │            │
│    │        │      │      │重利。                    │      │            │            │
│    │        │      │      │（即起訴書犯罪事實欄二、(三)│      │            │            │
│    │        │      │      │）                        │      │            │            │
├──┼────┼───┼───┼─────────────┼───┼──────┼──────┤
│四  │98年間某│雲林縣│林郁芳│於98年間某日，林郁芳又向溫│土地設│1.證人林郁芳│溫啟祥犯重利│
│    │日（扣除│斗六市│      │啟祥借款30萬元，溫啟祥即至│定抵押│  於100年01 │罪，處有期徒│
│    │附表一編│中華路│      │位在雲林縣斗六市○○路之某│予溫啟│  月15日、02│刑貳月，如易│
│    │號三所示│之某代│      │代書事務所，趁林郁芳需錢孔│祥、面│  月23日警詢│科罰金以新臺│
│    │之日期）│書事務│      │急，約定貸款利息以每月為1 │額30萬│  、同年02月│幣壹仟元折算│
│    │        │所    │      │期，每期收取利息3 萬元之方│元之本│  23日、03月│壹日，扣案如│
│    │        │      │      │式計息（年利率120 ％），於│票1張 │  07日偵訊時│附表二編號９│
│    │        │      │      │借款同時預扣第1 期之利息，│。    │  之證述（見│所示之物沒收│
│    │        │      │      │且要求林郁芳將其弟林博仁之│      │  警卷第94頁│之。        │
│    │        │      │      │土地設定與其，隨後溫啟祥即│      │  、第100 頁│            │
│    │        │      │      │交付預扣1 期利息3 萬後之現│      │  ；99他1023│            │
│    │        │      │      │金27萬元予林郁芳，嗣後林郁│      │  號卷一第46│            │
│    │        │      │      │芳陸續繳交不含本金之每期3 │      │  頁至第47頁│            │
│    │        │      │      │萬元利息予溫啟祥數次，溫啟│      │  、第51頁至│            │
│    │        │      │      │祥以此方式取得與原本顯不相│      │  第54頁）。│            │
│    │        │      │      │當之重利。                │      │2.證人林博仁│            │
│    │        │      │      │（即起訴書犯罪事實欄二、(四)│      │  於100年03 │            │
│    │        │      │      │）                        │      │  月07日偵訊│            │
│    │        │      │      │                          │      │  之證述（見│            │
│    │        │      │      │                          │      │  99他1063號│            │
│    │        │      │      │                          │      │  卷一第53頁│            │
│    │        │      │      │                          │      │  ）。      │            │
├──┼────┼───┼───┼─────────────┼───┼──────┼──────┤
│五  │98年間某│不詳地│林郁芳│於98年間某日，林郁芳又向溫│面額20│1.證人林郁芳│溫啟祥犯重利│
│    │日（扣除│點    │      │啟祥借款20萬元，溫啟祥即至│萬元之│  於100 年01│罪，處有期徒│
│    │附表一編│      │      │不詳地點，趁林郁芳需錢孔急│支票1 │  月15日 、0│刑貳月，如易│
│    │號三至四│      │      │，約定貸款利息以每月為1 期│張。  │  2月23日警 │科罰金以新臺│
│    │所示之日│      │      │，每期收取利息2 萬元之方式│      │  詢、同年02│幣壹仟元折算│
│    │期）    │      │      │計息（年利率120 ％），於借│      │  月23日、03│壹日，扣案如│
│    │        │      │      │款同時預扣第1 期之利息，隨│      │  月07日偵訊│附表二編號９│
│    │        │      │      │後溫啟祥即交付預扣第1 期利│      │  時之證述（│所示之物沒收│
│    │        │      │      │息2 萬後之現金18 萬 元予林│      │  見警卷第94│之。        │
│    │        │      │      │郁芳，而取得與原本顯不相當│      │  頁、第100 │            │
│    │        │      │      │之重利。                  │      │  頁；99他10│            │
│    │        │      │      │（即起訴書犯罪事實欄二、(五)│      │  23號卷一第│            │
│    │        │      │      │）                        │      │  46頁至第47│            │
│    │        │      │      │                          │      │  頁、第51頁│            │
│    │        │      │      │                          │      │  至第54頁）│            │
│    │        │      │      │                          │      │  。        │            │
│    │        │      │      │                          │      │            │            │
│    │        │      │      │                          │      │            │            │
│    │        │      │      │                          │      │            │            │
├──┼────┼───┼───┼─────────────┼───┼──────┼──────┤
│六  │98年11月│雲林縣│徐國華│徐國華於98年11月間某日，撥│面額2 │1.證人徐國華│溫啟祥犯重利│
│    │間某日  │斗六市│      │打門號00 00000000 號行動電│萬、1 │  於100 年03│罪，處有期徒│
│    │        │大學路│      │話，向溫啟祥借款3 萬元，溫│萬元本│  月08日警詢│刑貳月，如易│
│    │        │某處  │      │啟祥即至雲林縣斗六市○○路│票各1 │  、偵訊時之│科罰金以新臺│
│    │        │      │      │某處，趁徐國華需錢孔急之際│張。  │  證述（見警│幣壹仟元折算│
│    │        │      │      │，貸以3 萬元予徐國華，約定│      │  卷第220 頁│壹日，扣案如│
│    │        │      │      │貸款利息以每10天為1 期，每│      │  至第223頁 │附表二編號９│
│    │        │      │      │期收取利息3 千元之方式計息│      │  ；99他1023│、所示之物│
│    │        │      │      │（年利率360 ％），於借款同│      │  號卷一第10│均沒收之。  │
│    │        │      │      │時預扣第1 期之利息，且要求│      │  3頁至第104│            │
│    │        │      │      │徐國華簽發面額2 萬元、1 萬│      │  頁）。    │            │
│    │        │      │      │元之本票各1 張，溫啟祥隨後│      │            │            │
│    │        │      │      │即交付預扣第1 期利息3 千元│      │            │            │
│    │        │      │      │後之現金2 萬7 千元予徐國華│      │            │            │
│    │        │      │      │，嗣後徐國華陸續以現金或匯│      │            │            │
│    │        │      │      │款至溫啟祥如附表二編號所│      │            │            │
│    │        │      │      │示帳戶之方式，繳交溫啟祥不│      │            │            │
│    │        │      │      │含本金之每期3 千元利息數次│      │            │            │
│    │        │      │      │，溫啟祥以此方式取得與原本│      │            │            │
│    │        │      │      │顯不相當之重利。          │      │            │            │
│    │        │      │      │（即起訴書犯罪事實欄二、(六)│      │            │            │
│    │        │      │      │）                        │      │            │            │
├──┼────┼───┼───┼─────────────┼───┼──────┼──────┤
│七  │99年1 、│雲林縣│徐國華│徐國華於99年1 、2 月間某日│面額2 │1.證人徐國華│溫啟祥犯重利│
│    │2 月間某│斗六市│      │，又撥打門號0000000000號行│萬元之│  於100 年03│罪，處有期徒│
│    │日      │大學路│      │動電話，向溫啟祥借款2 萬元│本票1 │  月08日警詢│刑貳月，如易│
│    │        │某處  │      │，溫啟祥即至雲林縣斗六市大│張。  │  、偵訊時之│科罰金以新臺│
│    │        │      │      │學路某處，趁徐國華需錢孔急│      │  證述（見警│幣壹仟元折算│
│    │        │      │      │之際，貸以2 萬元（起訴書誤│      │  卷第221 頁│壹日，扣案如│
│    │        │      │      │載為3 萬元）予徐國華，約定│      │  至第223 頁│附表二編號９│
│    │        │      │      │貸款利息以每10天為1 期，每│      │  ；99他1023│、所示之物│
│    │        │      │      │期收取利息2 千元之方式計息│      │  號卷一第10│均沒收之。  │
│    │        │      │      │（年利率360 ％），於借款同│      │  3頁至第104│            │
│    │        │      │      │時預扣第1 期之利息，且要求│      │   頁）     │            │
│    │        │      │      │徐國華簽發面額2 萬元之本票│      │  。        │            │
│    │        │      │      │1張 ，溫啟祥隨後即交付預扣│      │            │            │
│    │        │      │      │第1 期利息2 千元後之現金1 │      │            │            │
│    │        │      │      │萬8 千元予徐國華，嗣後徐國│      │            │            │
│    │        │      │      │華陸續以現金或匯款至溫啟祥│      │            │            │
│    │        │      │      │如附表二編號所示帳戶之方│      │            │            │
│    │        │      │      │式，繳交溫啟祥不含本金之每│      │            │            │
│    │        │      │      │期2 千元利息數次，溫啟祥以│      │            │            │
│    │        │      │      │此方式取得與原本顯不相當之│      │            │            │
│    │        │      │      │重利。                    │      │            │            │
│    │        │      │      │（即起訴書犯罪事實欄二、(七)│      │            │            │
│    │        │      │      │）                        │      │            │            │
├──┼────┼───┼───┼─────────────┼───┼──────┼──────┤
│八  │99年07月│位在雲│徐國華│徐國華因需支付貨款，遂於99│面額3 │1.證人徐國華│溫啟祥犯重利│
│    │20日    │林縣斗│      │年07月20日，再撥打門號0958│萬元之│  於100 年03│罪，處有期徒│
│    │        │六市之│      │122456號行動電話，向溫啟祥│本票1 │  月08日警詢│刑貳月，如易│
│    │        │壽天宮│      │借款3 萬元，溫啟祥即至位在│張、徐│  、偵訊時之│科罰金以新臺│
│    │        │      │      │雲林縣斗六市之壽天宮，趁徐│國華之│  證述（見警│幣壹仟元折算│
│    │        │      │      │國華需錢孔急之際，貸以3 萬│國民身│  卷第221頁 │壹日，扣案如│
│    │        │      │      │元予徐國華，約定貸款利息以│分證正│  至第223頁 │附表二編號９│
│    │        │      │      │每10天為1 期，每期收取利息│本1 張│  ；99他1023│、所示之物│
│    │        │      │      │3 千元之方式計息（年利率  │。    │  號卷一第10│均沒收之。  │
│    │        │      │      │360 ％），於借款同時預扣第│      │  3頁至第104│            │
│    │        │      │      │1 期之利息，且要求徐國華簽│      │   頁）。   │            │
│    │        │      │      │發面額3 萬元之本票1 張及提│      │2.扣案之如附│            │
│    │        │      │      │供國民身分證作為擔保，溫啟│      │  表三編號１│            │
│    │        │      │      │祥隨後即交付預扣第1 期利息│      │  所示(甲)發票│            │
│    │        │      │      │3 千元後之現金2 萬7 千元予│      │  人徐國華、│            │
│    │        │      │      │徐國華，嗣後徐國華陸續以現│      │  、發票日期│            │
│    │        │      │      │金或匯款至溫啟祥如附表二編│      │  99年09月20│            │
│    │        │      │      │號所示帳戶之方式，給付溫│      │  日、面額3 │            │
│    │        │      │      │啟祥不含本金之每期3 千元利│      │  萬元、票號│            │
│    │        │      │      │息數次，溫啟祥以此方式取得│      │  0000000號 │            │
│    │        │      │      │與原本顯不相當之重利。    │      │  之本票1紙 │            │
│    │        │      │      │（即起訴書犯罪事實欄二、(八)│      │  、(乙)徐國華│            │
│    │        │      │      │）                        │      │  之國民身分│            │
│    │        │      │      │                          │      │  證正本1張 │            │
│    │        │      │      │                          │      │  。        │            │
├──┼────┼───┼───┼─────────────┼───┼──────┼──────┤
│ 九 │99年12月│位在雲│魏黎琪│魏黎琪於99年12月間某日，見│面額3 │1.證人魏黎琪│溫啟祥犯重利│
│    │間某日  │林縣虎│      │報紙刊登借貸之廣告內容，遂│萬元之│  於100 年03│罪，處有期徒│
│    │        │尾鎮林│      │撥打門號00000000 00 號行動│本票、│  月08日警詢│刑貳月，如易│
│    │        │森路之│      │電話予溫啟祥，雙方約妥碰面│魏黎琪│  、偵訊時之│科罰金以新臺│
│    │        │建中書│      │地點後，溫啟祥即至雲林縣虎│之國民│  證述（見警│幣壹仟元折算│
│    │        │局    │      │尾鎮○○路之建中書局，趁魏│身分證│  卷第209 頁│壹日，扣案如│
│    │        │      │      │黎琪需錢孔急之際，貸以3 萬│、健保│  至第210頁 │附表二編號９│
│    │        │      │      │元予魏黎琪，約定貸款利息以│卡各1 │  ；99他1023│所示之物沒收│
│    │        │      │      │每10天為1 期，每期收取利息│張。  │  號卷一第10│之。        │
│    │        │      │      │3 千元之方式計息（年利率36│      │  5頁至第106│            │
│    │        │      │      │0 ％），於借款同時預扣第1 │      │   頁）。   │            │
│    │        │      │      │期利息，且要求魏黎琪簽發面│      │2.扣案之如附│            │
│    │        │      │      │額3 萬元之本票1 紙及提供國│      │  表三編號２│            │
│    │        │      │      │民身分證、健保卡作為擔保，│      │  之、附表│            │
│    │        │      │      │溫啟祥隨後即交付預扣第1期 │      │  二編號７之│            │
│    │        │      │      │利息3 千元及手續費1 千5 百│      │  所示之(甲)│            │
│    │        │      │      │元後之現金2 萬5 千5 百元予│      │  發票人魏黎│            │
│    │        │      │      │魏黎琪，嗣後魏黎琪陸續繳交│      │  琪、面額3 │            │
│    │        │      │      │不含本金之每期3 千元利息予│      │  萬元、票號│            │
│    │        │      │      │溫啟祥共9 次（合計2 萬7 千│      │  0000000 號│            │
│    │        │      │      │元），溫啟祥以此方式取得與│      │  之本票1 張│            │
│    │        │      │      │原本顯不相當之重利。      │      │  。(乙)魏黎琪│            │
│    │        │      │      │（即起訴書犯罪事實欄二、(九)│      │  之國民身分│            │
│    │        │      │      │）                        │      │  證1 張。  │            │
├──┼────┼───┼───┼─────────────┼───┼──────┼──────┤
│十  │99年02月│吳素珠│吳素珠│吳素珠於99年02月間某日，透│面額3 │1.證人吳素珠│溫啟祥犯重利│
│    │間某日  │位在雲│      │過友人之介，撥打電話予溫啟│萬元之│  於100 年03│罪，處有期徒│
│    │        │林縣虎│      │祥，雙方約妥碰面地點後，溫│本票、│  月08日警詢│刑貳月，如易│
│    │        │位鎮平│      │啟祥即至吳素珠位在雲林縣虎│國民身│  、偵訊之證│科罰金以新臺│
│    │        │和里成│      │尾鎮○○里○○○街68號之住│分證影│  述（見警卷│幣壹仟元折算│
│    │        │德二街│      │處，趁吳素珠需錢孔急之際，│本各1 │  第195 頁至│壹日，扣案如│
│    │        │68號之│      │貸以3 萬元予吳素珠，約定貸│張。  │  第196頁； │附表二編號９│
│    │        │住處  │      │款利息以每10天為1 期，每期│      │  99他1023號│所示之物沒收│
│    │        │      │      │收取利息3 千元之方式計息（│      │  卷一第107 │之。        │
│    │        │      │      │年利率360 ％），於借款同時│      │  頁至第108 │            │
│    │        │      │      │預扣第1 期利息，且要求吳素│      │  頁）。    │            │
│    │        │      │      │珠簽發面額3 萬元之本票1 紙│      │2.扣案之如附│            │
│    │        │      │      │及提供國民身分證影本作為擔│      │  表三編號３│            │
│    │        │      │      │保，溫啟祥隨後即交付預扣第│      │  所示(甲)發票│            │
│    │        │      │      │1 期利息3 千元後之現金2 萬│      │  人吳素珠、│            │
│    │        │      │      │7千 元予吳素珠，而取得與原│      │  、面額3 萬│            │
│    │        │      │      │本顯不相當之重利。        │      │  元、票號08│            │
│    │        │      │      │（即起訴書犯罪事實欄二、(十)│      │  28372號之 │            │
│    │        │      │      │）                        │      │  本票1 張、│            │
│    │        │      │      │                          │      │  (乙)吳素珠之│            │
│    │        │      │      │                          │      │  國民身分證│            │
│    │        │      │      │                          │      │  影本1 張  │            │
│    │        │      │      │                          │      │  。        │            │
├──┼────┼───┼───┼─────────────┼───┼──────┼──────┤
│十一│99年11月│雲林縣│黃美女│黃美女於99年11月初某日，透│面額6 │1.證人黃美女│溫啟祥犯重利│
│    │初某日  │虎尾鎮│      │過友人之介，撥打電話予溫啟│萬、4 │  於100 年03│罪，處有期徒│
│    │        │平和里│      │祥，雙方約妥碰面地點後，溫│萬之本│  月08日警詢│刑貳月，如易│
│    │        │之全家│      │啟祥即至雲林縣虎尾鎮平和里│票各1 │  、偵訊時之│科罰金以新臺│
│    │        │便利商│      │之全家便利商店，趁黃美女需│張、黃│  筆錄（見警│幣壹仟元折算│
│    │        │店    │      │錢孔急之際，貸以5 萬元予黃│美女國│  卷第188 頁│壹日，扣案如│
│    │        │      │      │美女，約定先給付3 萬元借款│民身分│  至第190頁 │附表二編號９│
│    │        │      │      │，20日後再給付剩餘之借款，│證影本│  ；99他1023│所示之物沒收│
│    │        │      │      │貸款利息以每10天為1 期，每│1 張。│  號卷一第10│之。        │
│    │        │      │      │期每萬收取利息1 千元之方式│      │  9頁至第110│            │
│    │        │      │      │計息（年利率360 ％），於借│      │  頁）。    │            │
│    │        │      │      │款同時預扣第1 期利息，且要│      │2.扣案之如附│            │
│    │        │      │      │求黃美女簽發本票1 張及提供│      │  表三編號４│            │
│    │        │      │      │國民身分證影本作為擔保，溫│      │  所示(甲)發票│            │
│    │        │      │      │啟祥隨後交付預扣第1 期利息│      │  人黃美女、│            │
│    │        │      │      │3千 元後之現金2 萬7 千元予│      │  面額4 萬元│            │
│    │        │      │      │黃美女，嗣於20日後，溫啟祥│      │  、票號1284│            │
│    │        │      │      │再要求黃美女簽發本票1 張，│      │  943 號及面│            │
│    │        │      │      │並再交付預扣第1 期利息2 千│      │  額6 萬元、│            │
│    │        │      │      │元後之現金1 萬8 千元予黃美│      │  票號0542  │            │
│    │        │      │      │女，嗣後黃美女陸續繳交不含│      │  04號之本票│            │
│    │        │      │      │本金之每期5 千元利息予溫啟│      │  各1 張、(乙)│            │
│    │        │      │      │祥共9 次（合計4 萬5 千元）│      │  黃美女之國│            │
│    │        │      │      │，溫啟祥以此方式取得與原本│      │  民身分證影│            │
│    │        │      │      │顯不相當之重利。          │      │  本1 張。  │            │
│    │        │      │      │（即起訴書犯罪事實欄二、(十一)│      │            │            │
│    │        │      │      │）                        │      │            │            │
├──┼────┼───┼───┼─────────────┼───┼──────┼──────┤
│十二│99年09月│雲林縣│張秀英│張秀英於99年09月初某日，透│面額3 │1.證人張秀英│溫啟祥犯重利│
│    │初某日  │虎尾鎮│      │過友人魏黎琪之介紹，撥打電│萬元之│  於100 年01│罪，處有期徒│
│    │        │林森路│      │話予溫啟祥，雙方約妥碰面地│本票、│  月07日警詢│刑貳月，如易│
│    │        │之建中│      │點後，溫啟祥即至雲林縣虎尾│國民身│  、同年03月│科罰金以新臺│
│    │        │書局門│      │鎮○○路之建中書局門口，趁│分證各│  08日偵訊時│幣壹仟元折算│
│    │        │口    │      │張秀英需錢孔急之際，貸以3 │1張 。│  之證述（見│壹日，扣案如│
│    │        │      │      │萬元予張秀英，約定貸款利息│      │  警卷第202 │附表二編號９│
│    │        │      │      │以每10天為1 期，每期收取利│      │  頁至第204 │所示之物沒收│
│    │        │      │      │息3 千元之方式計息（年利率│      │  頁；99他10│之。        │
│    │        │      │      │360 ％），於借款同時預扣第│      │  23號卷一第│            │
│    │        │      │      │1 期利息，且要求張秀英簽發│      │  111 頁至第│            │
│    │        │      │      │面額3 萬元之本票1 張及提供│      │  112頁）。 │            │
│    │        │      │      │國民身分證作為擔保，溫啟祥│      │2.扣案之如附│            │
│    │        │      │      │隨即交付預扣第1 期利息3 千│      │  表二編號７│            │
│    │        │      │      │元及手續費1 千5 百元後之現│      │  所示之張秀│            │
│    │        │      │      │金2 萬5 千5 百元予張秀英，│      │  英之國民身│            │
│    │        │      │      │嗣後張秀英陸續繳交不含本金│      │  分正本1張 │            │
│    │        │      │      │之每期3 千元利息予溫啟祥共│      │  。        │            │
│    │        │      │      │10次（合計3 萬元），溫啟祥│      │            │            │
│    │        │      │      │以此方式取得與原本顯不相當│      │            │            │
│    │        │      │      │之重利。                  │      │            │            │
│    │        │      │      │（即起訴書犯罪事實欄二、(十二)│      │            │            │
│    │        │      │      │）                        │      │            │            │
├──┼────┼───┼───┼─────────────┼───┼──────┼──────┤
│十三│99年04月│周傳章│周傳章│周傳章於99年04月07日，見報│面額2 │1.證人周傳章│溫啟祥犯重利│
│    │07日    │位在雲│      │紙刊登借貸之廣告內容，遂撥│萬元之│  於100 年03│罪，處有期徒│
│    │        │林縣虎│      │打電話予溫啟祥，雙方約妥碰│本票、│  月08日警詢│刑貳月，如易│
│    │        │尾鎮大│      │面地點後，溫啟祥即至周傳章│國民身│  、於100年1│科罰金以新臺│
│    │        │成街36│      │左揭住處附近，趁周傳章需錢│分證影│  0月18日本 │幣壹仟元折算│
│    │        │1 號之│      │孔急之際，貸以2 萬元（起訴│本各1 │  院審理時之│壹日，扣案如│
│    │        │住處附│      │書誤載為3 萬元）予周傳章，│張。  │  證述（見警│附表二編號９│
│    │        │近    │      │約定貸款利息以每10天為1 期│      │  卷第214 頁│所示之物沒收│
│    │        │      │      │，每期收取利息2千 元之方式│      │  至第215 頁│之。        │
│    │        │      │      │計息（年利率360 ％），於借│      │  ；本院卷二│            │
│    │        │      │      │款同時預扣第1 期利息，且要│      │  第107 頁正│            │
│    │        │      │      │求周傳章簽發面額2 萬元之本│      │  面至第113 │            │
│    │        │      │      │票1 紙及提供國民身分證影本│      │  頁背面）。│            │
│    │        │      │      │作為擔保，溫啟祥隨後即交付│      │2.證人楊德如│            │
│    │        │      │      │預扣第1 期利息2 千元後之現│      │  於100 年10│            │
│    │        │      │      │金1 萬8 千元予周傳章，嗣後│      │  月18日本院│            │
│    │        │      │      │周傳章陸續繳交不含本金之每│      │  審理時之證│            │
│    │        │      │      │期2 千元利息予溫啟祥3 次（│      │  述（見本院│            │
│    │        │      │      │共6 千元），溫啟祥以此方式│      │  卷二第113 │            │
│    │        │      │      │而取得與原本顯不相當之重利│      │  頁背面至第│            │
│    │        │      │      │。                        │      │  114 頁背面│            │
│    │        │      │      │（即起訴書犯罪事實欄二、(十三)│      │  ）        │            │
│    │        │      │      │）                        │      │3.扣案之如附│            │
│    │        │      │      │                          │      │  表三編號５│            │
│    │        │      │      │                          │      │  所示(甲)發票│            │
│    │        │      │      │                          │      │  人周傳章、│            │
│    │        │      │      │                          │      │  面額2 萬元│            │
│    │        │      │      │                          │      │  、票號5596│            │
│    │        │      │      │                          │      │  67號之本票│            │
│    │        │      │      │                          │      │  1張 、(乙)周│            │
│    │        │      │      │                          │      │  傳章之國民│            │
│    │        │      │      │                          │      │  身分證影本│            │
│    │        │      │      │                          │      │  1 張。    │            │
├──┼────┼───┼───┼─────────────┼───┼──────┼──────┤
│十四│100 年03│雲林縣│洪金滿│洪金滿於100 年03月05日，透│面額3 │1.證人洪金滿│溫啟祥犯重利│
│    │月05日  │虎尾鎮│      │過友人魏黎琪之介紹，與溫啟│萬元之│  於100 年03│罪，處有期徒│
│    │        │林森路│      │祥聯絡，雙方約妥碰面地點後│本票、│  月17日警詢│刑貳月，如易│
│    │        │之建中│      │，溫啟祥即至雲林縣虎尾鎮林│國民身│  時之證述（│科罰金以新臺│
│    │        │書局  │      │森路之建中書局前，趁洪金滿│分證影│  見警卷第18│幣壹仟元折算│
│    │        │      │      │急需現金支付票款之際，貸以│本各1 │  3 頁正面至│壹日，扣案如│
│    │        │      │      │3 萬元予洪金滿，約定貸款利│張。  │  第184 頁正│附表二編號９│
│    │        │      │      │息以每10天為1期 ，每期收取│      │  面）。    │所示之物沒收│
│    │        │      │      │利息3 千元之方式計息（年利│      │2.扣案之如附│之。        │
│    │        │      │      │率36 0％），於借款同時預扣│      │  表三編號６│            │
│    │        │      │      │第1 期利息，且要求洪金滿簽│      │  所示(甲)發票│            │
│    │        │      │      │發面額3 萬元之本票1 張及提│      │  人洪金滿、│            │
│    │        │      │      │供國民身分證影本作為擔保，│      │  面額3 萬元│            │
│    │        │      │      │溫啟祥隨即交付預扣第1 期利│      │  、票號1052│            │
│    │        │      │      │息3 千元及手續費1 千5 百元│      │  194 號之本│            │
│    │        │      │      │後之現金2 萬5 千5 百元予洪│      │  票1 張、(乙)│            │
│    │        │      │      │金滿，而取得與原本顯不相當│      │  洪金滿之國│            │
│    │        │      │      │之重利。                  │      │  民身分證影│            │
│    │        │      │      │（即起訴書犯罪事實欄二、(十四)│      │  本1張 。  │            │
│    │        │      │      │）                        │      │            │            │
├──┼────┼───┼───┼─────────────┼───┼──────┼──────┤
│十五│99年09月│林文清│林文清│林文清於99年09月02日，因急│面額5 │1.證人林文清│溫啟祥犯重利│
│    │02日    │位在雲│      │需現金支付票款，遂向溫啟祥│萬元之│  於100 年03│罪，處有期徒│
│    │        │林縣虎│      │借款4 萬元，溫啟祥即趁林文│本票1 │  月17日警詢│刑貳月，如易│
│    │        │尾鎮林│      │清需錢孔急，約定貸款利息以│張、國│  之證述（見│科罰金以新臺│
│    │        │森路1 │      │每10日為1 期，每期收取利息│民身分│  警卷第175 │幣壹仟元折算│
│    │        │段306 │      │2 千元之方式計息（年利率  │證正本│  頁正面至第│壹日，扣案如│
│    │        │號之響│      │180 ％），於借款同時預扣第│1 紙。│  176 頁正面│附表二編號９│
│    │        │音樂工│      │1 期之利息，且要求林文清簽│      │  ）。      │所示之物沒收│
│    │        │作室  │      │發面額5 萬元之本票1 張及提│      │2.扣案之如附│之。        │
│    │        │      │      │供國民身分證正本作為擔保，│      │  表三編號７│            │
│    │        │      │      │溫啟祥隨即交付預扣第1期 利│      │  所示(甲)發票│            │
│    │        │      │      │息2 千元後之現金3 萬8 千元│      │  人林文清、│            │
│    │        │      │      │予林文清，而取得與原本顯不│      │  面額5 萬元│            │
│    │        │      │      │相當之重利。              │      │  、票號1052│            │
│    │        │      │      │（即起訴書犯罪事實欄二、(十五)│      │  180 號之本│            │
│    │        │      │      │）                        │      │  票1 張、(乙)│            │
│    │        │      │      │                          │      │  林文清之國│            │
│    │        │      │      │                          │      │  民身分證正│            │
│    │        │      │      │                          │      │  本1張。   │            │
├──┼────┼───┼───┼─────────────┼───┼──────┼──────┤
│十六│100 年01│林文清│林文清│林文清於100 年01月12日，又│面額20│1.證人林文清│溫啟祥犯重利│
│    │月12日  │位在雲│      │向溫啟祥借款10萬元，溫啟祥│萬元之│  於100 年03│罪，處有期徒│
│    │        │林縣虎│      │趁林文清需錢孔急，約定貸款│本票、│  月17日警詢│刑貳月，如易│
│    │        │尾鎮林│      │利息以每10日為1 期，每期收│國民身│  之證述（見│科罰金以新臺│
│    │        │森路1 │      │取利息4千 元之方式計息（年│分證正│  警卷第175 │幣壹仟元折算│
│    │        │段306 │      │利率14 4％），於借款同時預│本、營│  頁正面至第│壹日，扣案如│
│    │        │號之響│      │扣第1 期之利息，且要求林文│業事業│  176 頁正面│附表二編號９│
│    │        │音樂工│      │清以其父親林新江名義簽發面│登記證│  ）。      │所示之物沒收│
│    │        │作室  │      │額20萬元之本票1張 及提供國│、空白│2.扣案之如附│之。        │
│    │        │      │      │民身分證正本、營業事業登記│讓渡書│  表三編號７│            │
│    │        │      │      │證、讓渡證書、廣播電視節目│、廣播│  所示(甲)發票│            │
│    │        │      │      │供應事業許可證各1 張作為擔│電視節│  人林新江、│            │
│    │        │      │      │保，溫啟祥隨即交付預扣第1 │目供應│  面額10萬元│            │
│    │        │      │      │期利息4 千元後之現金9 萬6 │事業許│  、票號1052│            │
│    │        │      │      │千元予林文清，而取得與原本│可證各│  187 號之本│            │
│    │        │      │      │顯不相當之重利。          │1 張。│  票1 張、(乙)│            │
│    │        │      │      │（即起訴書犯罪事實欄二、(十六)│      │  林文清之國│            │
│    │        │      │      │）                        │      │  民身分證正│            │
│    │        │      │      │                          │      │  本1張 、(丙)│            │
│    │        │      │      │                          │      │  營利事業登│            │
│    │        │      │      │                          │      │  記證正本1 │            │
│    │        │      │      │                          │      │  張、(丁)讓渡│            │
│    │        │      │      │                          │      │  證書1 張、│            │
│    │        │      │      │                          │      │  (戊)廣播電視│            │
│    │        │      │      │                          │      │  節目供應事│            │
│    │        │      │      │                          │      │  業許可證1 │            │
│    │        │      │      │                          │      │  張。      │            │
├──┼────┼───┼───┼─────────────┼───┼──────┼──────┤
│十七│99年07月│雲林縣│陳建宏│陳建宏於99年07月18日，見報│面額3 │1.證人陳建宏│溫啟祥犯重利│
│    │18日    │虎尾鎮│      │紙刊登借貸之廣告內容，遂撥│萬元之│  於100 年03│罪，處有期徒│
│    │        │光復路│      │打門號0000000000號行動電話│本票1 │  月17日警詢│刑貳月，如易│
│    │        │某處  │      │（門號申登人陳雅倫，已扣案│張。  │  之證述（見│科罰金以新臺│
│    │        │      │      │）予溫啟祥，雙方約妥碰面地│      │  警卷第171 │幣壹仟元折算│
│    │        │      │      │點後，溫啟祥即至雲林縣虎尾│      │  頁正面至第│壹日，扣案如│
│    │        │      │      │鎮○○路某處，趁陳建宏需錢│      │  172 頁正面│附表二編號９│
│    │        │      │      │孔急之際，貸以3 萬元予陳建│      │  ）。      │所示之物沒收│
│    │        │      │      │宏，約定貸款利息以每10天為│      │2.扣案之如附│之。        │
│    │        │      │      │1 期，每期收取利息3 千元之│      │  表三編號８│            │
│    │        │      │      │方式計息（年利率360 ％），│      │  所示(甲)發票│            │
│    │        │      │      │於借款同時預扣第1期 利息，│      │  人陳建宏、│            │
│    │        │      │      │且要求陳建宏簽發面額3 萬元│      │  面額3 萬元│            │
│    │        │      │      │之本票1 張作為擔保，溫啟祥│      │  、票號1284│            │
│    │        │      │      │隨後即交付預扣第1 期利息3 │      │  513 號之本│            │
│    │        │      │      │千元後之現金2 萬7 千元予陳│      │  票1 張。  │            │
│    │        │      │      │建宏，嗣後陳建宏陸續繳交不│      │            │            │
│    │        │      │      │含本金之每期3 千元利息予溫│      │            │            │
│    │        │      │      │啟祥共18次（合計5 萬4 千元│      │            │            │
│    │        │      │      │），溫啟祥以此方式取得與原│      │            │            │
│    │        │      │      │本顯不相當之重利。        │      │            │            │
│    │        │      │      │（即起訴書犯罪事實欄二、(十七)│      │            │            │
│    │        │      │      │）                        │      │            │            │
├──┼────┼───┼───┼─────────────┼───┼──────┼──────┤
│十八│99年03月│雲林縣│周勝志│周勝志於99年03月17日，透過│面額2 │1.證人周勝志│溫啟祥犯重利│
│    │17日    │虎尾鎮│      │友人之介紹，與溫啟祥電話聯│萬元、│  於100 年03│罪，處有期徒│
│    │        │圓環旁│      │絡後，雙方約妥碰面地點後，│1 萬之│  月17日警詢│刑貳月，如易│
│    │        │      │      │溫啟祥即至雲林縣虎尾鎮圓環│本票各│  時之證述（│科罰金以新臺│
│    │        │      │      │旁，趁周勝志需錢孔急之際，│1 張、│  見警卷第16│幣壹仟元折算│
│    │        │      │      │貸以3 萬元予周勝志，約定貸│汽車駕│  6頁背面至 │壹日，扣案如│
│    │        │      │      │款利息以每10 天 為1 期，每│駛執照│  第167 頁正│附表二編號９│
│    │        │      │      │期收取利息3 千元之方式計息│正本1 │  面）。    │所示之物沒收│
│    │        │      │      │（年利率360 ％），於借款同│張。  │2.扣案之如附│之。        │
│    │        │      │      │時預扣第1 期利息，且要求周│      │  表三編號９│            │
│    │        │      │      │勝志簽發本票及提供普通小型│      │  、附表二編│            │
│    │        │      │      │車汽車駕駛執照正本作為擔保│      │  號５所示(甲)│            │
│    │        │      │      │，溫啟祥隨即交付預扣第1 期│      │  發票人周勝│            │
│    │        │      │      │利息3 千元後之現金2 萬7 千│      │  志、面額2 │            │
│    │        │      │      │元予周勝志，嗣後周勝志繳交│      │  萬元、票號│            │
│    │        │      │      │不含本金之每期3 千元利息予│      │  0000000號 │            │
│    │        │      │      │溫啟祥1 次，溫啟祥以此方式│      │  之本票、面│            │
│    │        │      │      │取得與原本顯不相之重利。  │      │  額1 萬元、│            │
│    │        │      │      │（即起訴犯罪事實欄二、(十八)）│      │  票號767018│            │
│    │        │      │      │。                        │      │  號之本票各│            │
│    │        │      │      │                          │      │  1 張、(乙)周│            │
│    │        │      │      │                          │      │  勝志之普通│            │
│    │        │      │      │                          │      │  小型車汽車│            │
│    │        │      │      │                          │      │  駕駛執照1 │            │
│    │        │      │      │                          │      │  張。      │            │
│    │        │      │      │                          │      │            │            │
├──┼────┼───┼───┼─────────────┼───┼──────┼──────┤
│十九│99年12月│雲林縣│李梓銘│李梓銘於99年12月10日，與溫│面額10│1.證人邱志基│溫啟祥犯重利│
│    │10日    │虎尾鎮│      │啟祥電話聯絡後，雙方約妥碰│萬元之│  於100 年03│罪，處有期徒│
│    │        │圓環旁│      │面地點後，溫啟祥即至雲林縣│本票1 │  月17日警詢│刑貳月，如易│
│    │        │      │      │虎尾鎮圓環旁，趁李梓銘需錢│張、國│  之證述（見│科罰金以新臺│
│    │        │      │      │孔急之際，貸以4 萬5 千元予│民身分│  警卷第160 │幣壹仟元折算│
│    │        │      │      │李梓銘，約定貸款利息以每15│證正本│  頁正面至第│壹日，扣案如│
│    │        │      │      │天為1 期，每期收取利息1 千│1 張。│  162 頁正面│附表二編號９│
│    │        │      │      │元之方式計息（年利率53％）│      │  ）。      │所示之物沒收│
│    │        │      │      │，於借款同時預扣第1 期利息│      │2.扣案之如附│之。        │
│    │        │      │      │，且要求李梓銘之友人邱志基│      │  表三編號１０│            │
│    │        │      │      │簽發面額10萬本票及提供邱志│      │  所示(甲)發票│            │
│    │        │      │      │基之國民身分證作為擔保，溫│      │  人邱志基面│            │
│    │        │      │      │啟祥隨即交付預扣第1 期利息│      │  額10萬元、│            │
│    │        │      │      │1 千元後之現金4 萬4 千元予│      │  票號082838│            │
│    │        │      │      │李梓銘，而取得與原本顯不相│      │  1 號之本票│            │
│    │        │      │      │之重利。                  │      │  1 張、(乙)邱│            │
│    │        │      │      │（即起訴書犯罪事實欄二、(十九)│      │  志基之國民│            │
│    │        │      │      │）。                      │      │  身分證影本│            │
│    │        │      │      │                          │      │  1 張。    │            │
├──┼────┼───┼───┼─────────────┼───┼──────┼──────┤
│二十│100 年02│傅惠群│傅惠群│傅惠群於100 年02月15日，透│面額3 │1.證人傅惠群│溫啟祥犯重利│
│    │月15日  │位在雲│      │過友人之介紹，撥打門號0958│萬元之│  於100 年03│罪，處有期徒│
│    │        │林縣虎│      │122456號行動電話予溫啟祥，│本票1 │  月17日警詢│刑貳月，如易│
│    │        │尾鎮東│      │雙方約妥碰面地點後，溫啟祥│張、國│  之證述（見│科罰金以新臺│
│    │        │仁里東│      │即至傅惠群位在雲林縣虎尾鎮│民身分│  警卷第157 │幣壹仟元折算│
│    │        │明路45│      │東仁里東明路45號之住處前，│證影本│  頁背面至第│壹日，扣案如│
│    │        │號之住│      │趁傅惠群需錢孔急之際，貸以│1 張。│  159 頁正面│附表二編號９│
│    │        │處前  │      │3 萬元予傅惠群，約定貸款利│      │  ）。      │所示之物沒收│
│    │        │      │      │息以每10天為1 期，每期收取│      │2.扣案之如附│之。        │
│    │        │      │      │利息3 千元之方式計息（年利│      │  表三編號│            │
│    │        │      │      │率360 ％），於借款同時預扣│      │  所示(甲)發票│            │
│    │        │      │      │第1 期利息，且要求傅惠群簽│      │  人傅惠群、│            │
│    │        │      │      │發面額3 萬元之本票1張 及提│      │  面額3 萬元│            │
│    │        │      │      │供國民身分證影本作為擔保，│      │  、票號0828│            │
│    │        │      │      │溫啟祥隨即交付預扣第1 期利│      │  387 號之本│            │
│    │        │      │      │息3 千元後之現金2 萬7 千元│      │  票1 張、(乙)│            │
│    │        │      │      │予傅惠群，嗣後傅惠群陸續繳│      │  傅惠群之國│            │
│    │        │      │      │交不含本金之每期3 千元利息│      │  民身分證影│            │
│    │        │      │      │予溫啟祥共2 次（合計6 千元│      │  本1張 。  │            │
│    │        │      │      │），溫啟祥以此方式取得與原│      │            │            │
│    │        │      │      │本顯不相當之重利。        │      │            │            │
│    │        │      │      │（即起訴書犯罪事實欄二、(二十)│      │            │            │
│    │        │      │      │）                        │      │            │            │
├──┼────┼───┼───┼─────────────┼───┼──────┼──────┤
│二十│99年11月│魏靜怡│魏靜怡│魏靜怡於99年11月06日，因急│面額3 │1.證人魏靜怡│溫啟祥犯重利│
│一  │06日    │所經營│      │需現金支付房租，遂透過友人│萬元之│  於100 年03│罪，處有期徒│
│    │        │位在雲│      │之介紹，撥打門號0000000000│本票1 │  月17日警詢│刑貳月，如易│
│    │        │林縣虎│      │號行動電話予溫啟祥，雙方約│張、國│  之證述（見│科罰金以新臺│
│    │        │尾鎮林│      │妥碰面地點後，溫啟祥即至魏│民身分│  警卷第154 │幣壹仟元折算│
│    │        │森路1 │      │靜怡所經營位在雲林縣虎尾鎮│證影本│  頁背面至第│壹日，扣案如│
│    │        │段351 │      │林森路1 段351 號之早餐店前│1 張。│  155 頁正面│附表二編號９│
│    │        │號之早│      │，趁魏靜怡需錢孔急之際，貸│      │  ）。      │、所示之物│
│    │        │餐店前│      │以3 萬元予魏靜怡，約定貸款│      │2.扣案之如附│均沒收之。  │
│    │        │      │      │利息以每10天為1期 ，每期收│      │  表三編號│            │
│    │        │      │      │取利息2 千元之方式計息（年│      │  所示(甲)發票│            │
│    │        │      │      │利率240 ％），於借款同時預│      │  人魏靜怡、│            │
│    │        │      │      │扣第1 期利息，且要求魏靜怡│      │  面額3 萬元│            │
│    │        │      │      │簽發面額3 萬元之本票1 張及│      │  、票號1137│            │
│    │        │      │      │提供國民身分證影本作為擔保│      │  374 號之本│            │
│    │        │      │      │，溫啟祥隨即交付預扣第1 期│      │  票1 張、(乙)│            │
│    │        │      │      │利息2 千元後之現金2 萬8 千│      │  魏靜怡之國│            │
│    │        │      │      │元予魏靜怡，嗣後魏靜怡陸續│      │  民身分證影│            │
│    │        │      │      │以現金或匯款至溫啟祥如附表│      │  本1張。   │            │
│    │        │      │      │二編號所示帳戶之方式，繳│      │            │            │
│    │        │      │      │交不含本金之每期2 千元利息│      │            │            │
│    │        │      │      │予溫啟祥數次，溫啟祥以此方│      │            │            │
│    │        │      │      │式取得與原本顯不相當之重利│      │            │            │
│    │        │      │      │。                        │      │            │            │
│    │        │      │      │（即起訴書犯罪事實欄二、│      │            │            │
│    │        │      │      │）                        │      │            │            │
├──┼────┼───┼───┼─────────────┼───┼──────┼──────┤
│二十│99年05月│位在雲│李素菊│李素菊於99年05月12日，因車│面額2 │1.證人李素菊│溫啟祥犯重利│
│二  │12日    │林縣林│（起訴│禍急需用錢，見報紙刊登借貸│萬元之│  於100 年03│罪，處有期徒│
│    │        │內鄉之│書誤載│之廣告內容，遂撥打電話予溫│本票1 │  月17日警詢│刑貳月，如易│
│    │        │天元莊│為李秀│啟祥，雙方約妥碰面地點後，│張、國│  之證述（見│科罰金以新臺│
│    │        │門口  │菊）  │溫啟祥即至位在雲林縣林內鄉│民身分│  警卷第148 │幣壹仟元折算│
│    │        │      │      │之天元莊門口，趁李素菊需錢│證影本│  頁正面至第│壹日，扣案如│
│    │        │      │      │孔急之際，貸以2 萬元予李素│1 張。│  151 頁正面│附表二編號９│
│    │        │      │      │菊，約定貸款利息以每10天為│      │  ）。      │所示之物沒收│
│    │        │      │      │1 期，每期收取利息2 千元之│      │2.扣案之如附│之。        │
│    │        │      │      │方式計息（年利率360 ％），│      │  表三編號│            │
│    │        │      │      │於借款同時預扣第1期 利息，│      │  所示(甲)發票│            │
│    │        │      │      │且要求李素菊簽發面額2 萬元│      │  人李素菊、│            │
│    │        │      │      │之本票1 張及提供國民身分證│      │  面額2 萬元│            │
│    │        │      │      │作為擔保，溫啟祥隨後即交付│      │  、票號7670│            │
│    │        │      │      │預扣第1 期利息2 千元後之現│      │  13號之本票│            │
│    │        │      │      │金1 萬8 千元予李素菊，嗣後│      │  1 張、(乙)李│            │
│    │        │      │      │李素菊陸續繳交不含本金之每│      │  素菊之國民│            │
│    │        │      │      │期2千 元利息予溫啟祥共3 次│      │  身分證影本│            │
│    │        │      │      │（合計6 千元），溫啟祥以此│      │  1張 。    │            │
│    │        │      │      │方式取得與原本顯不相當之重│      │            │            │
│    │        │      │      │利。                      │      │            │            │
│    │        │      │      │（即起訴書犯罪事實欄二、│      │            │            │
│    │        │      │      │）                        │      │            │            │
├──┼────┼───┼───┼─────────────┼───┼──────┼──────┤
│二十│98年06月│雲林縣│廖濬暘│廖濬暘於99年06月24日，因急│面額6 │1.證人廖濬  │溫啟祥犯重利│
│三  │24日    │斗南鎮│      │需用錢，見報紙刊登借貸之廣│萬元之│  暘於100 年│罪，處有期徒│
│    │        │某統一│      │告內容，遂撥打電話予溫啟祥│本票1 │  03月29日警│刑貳月，如易│
│    │        │超商門│      │，雙方約妥碰面地點後，溫啟│張、車│  詢之證述（│科罰金以新臺│
│    │        │口    │      │祥即至雲林縣斗南鎮某統一超│牌號碼│  見警卷第  │幣壹仟元折算│
│    │        │      │      │商門口，趁廖濬暘需錢孔急之│Y8-555│  140 頁正面│壹日，扣案如│
│    │        │      │      │際，貸以6 萬元予廖濬暘，約│號自小│  至第145 頁│附表二編號９│
│    │        │      │      │定貸款利息以每15天為1 期，│客車行│  正面）。  │所示之物沒收│
│    │        │      │      │每期收取利息6 千元之方式計│車執照│2.扣案之如附│之。        │
│    │        │      │      │息（年利率240 ％），於借款│、汽車│  表三編號│            │
│    │        │      │      │同時預扣第1 期利息，且要求│買賣合│  、附表二編│            │
│    │        │      │      │廖濬暘簽發面額6 萬元之本票│約書各│  號１所示(甲)│            │
│    │        │      │      │1 張及提供其車牌號碼Y8-555│1 張。│  發票人廖濬│            │
│    │        │      │      │2 號自小客車行車執照、汽車│      │  暘、面額6 │            │
│    │        │      │      │買賣合約書作為擔保，溫啟祥│      │  萬元、票號│            │
│    │        │      │      │隨後即交付預扣第1 期利息6 │      │  026286號之│            │
│    │        │      │      │千 元後之現金5 萬4 千元予 │      │  本票1 紙、│            │
│    │        │      │      │廖濬暘，嗣後廖濬暘陸續繳交│      │  (乙)車牌號碼│            │
│    │        │      │      │不含本金之每期6 千元利息予│      │  Y8-555號自│            │
│    │        │      │      │溫啟祥共12次（合計7 萬2 千│      │  小客車行車│            │
│    │        │      │      │元），溫啟祥以此方式取得與│      │  執照、汽車│            │
│    │        │      │      │原本顯不相當之重利。      │      │  買賣合約書│            │
│    │        │      │      │（即起訴書犯罪事實欄二、│      │  各1 張。  │            │
│    │        │      │      │）                        │      │            │            │
├──┼────┼───┼───┼─────────────┼───┼──────┼──────┤
│二十│99年05月│雲林縣│李國賓│李國賓於99年05月24日，因急│面額12│1.證人李國賓│溫啟祥犯重利│
│四  │24日    │斗六市│      │需資金投資生意，遂撥打門號│萬元之│  於100 年03│罪，處有期徒│
│    │        │科工六│      │0000000000號行動電話與溫啟│本票1 │  月18日警詢│刑貳月，如易│
│    │        │路6 號│      │祥連絡，雙方約妥碰面地點後│紙、「│  之證述（見│科罰金以新臺│
│    │        │前    │      │，溫啟祥即至雲林縣斗六市科│經濟部│  警卷第136 │幣壹仟元折算│
│    │        │      │      │工六路6 號前，趁李國賓需錢│工業局│  頁背面至第│壹日，扣案如│
│    │        │      │      │孔急，貸以8 萬元予李國賓，│雲林科│  138 頁正面│附表二編號９│
│    │        │      │      │約定貸款利息以每15日為1 期│技工業│  ）。      │所示之物沒收│
│    │        │      │      │，每期收取利息8 千元之方式│區服務│2.扣案之如附│之。        │
│    │        │      │      │計息（年利率240 ％），於借│中心，│  表三編號│            │
│    │        │      │      │款同時預扣第1期 之利息，且│李國賓│  所示(甲)發票│            │
│    │        │      │      │要求李國賓簽發面額12萬元之│」之識│  人李國賓、│            │
│    │        │      │      │本票1 張及提供其工作之識別│別證、│  面額12萬元│            │
│    │        │      │      │證、名片作為擔保，溫啟祥隨│名片各│  、票號7670│            │
│    │        │      │      │即交付預扣第1 期利息8 千元│1 張。│  17號之本票│            │
│    │        │      │      │後之現金7 萬2 千元予李國賓│      │  1 張、(乙)上│            │
│    │        │      │      │，而取得與原本顯不相當之重│      │  載「經濟部│            │
│    │        │      │      │利。                      │      │  工業局雲林│            │
│    │        │      │      │（即起訴書犯罪事實欄二、│      │  科技工業區│            │
│    │        │      │      │）                        │      │  服務中心，│            │
│    │        │      │      │                          │      │  李國賓」之│            │
│    │        │      │      │                          │      │  識別證、名│            │
│    │        │      │      │                          │      │  片各1 張。│            │
├──┼────┼───┼───┼─────────────┼───┼──────┼──────┤
│二十│100 年03│雲林縣│李國賓│李國賓於100 年03月05日，又│面額10│1.證人李國賓│溫啟祥犯重利│
│五  │月05日  │斗六市│      │撥打門號0000000000號行動電│萬元之│  於100 年03│罪，處有期徒│
│    │        │科工六│      │話與溫啟祥連絡，雙方約妥碰│本票1 │  月18日警詢│刑貳月，如易│
│    │        │路6 號│      │面地點後，溫啟祥即至雲林縣│張。  │  之證述（見│科罰金以新臺│
│    │        │前    │      │斗六市○○○路6 號前，趁李│      │  警卷第136 │幣壹仟元折算│
│    │        │      │      │國賓需錢孔急，貸以8 萬元予│      │  頁正面至第│壹日，扣案如│
│    │        │      │      │李國賓，約定貸款利息以每15│      │  138 頁正面│附表二編號９│
│    │        │      │      │日為1 期，每期收取利息8 千│      │  ）。      │所示之物沒收│
│    │        │      │      │元之方式計息（年利率240 ％│      │2.扣案之如附│之。        │
│    │        │      │      │），於借款同時預扣第1 期之│      │  表三編號│            │
│    │        │      │      │利息，且要求李國賓簽發面額│      │  所示(甲)發票│            │
│    │        │      │      │10萬元之本票1 張作為擔保，│      │  人李國賓、│            │
│    │        │      │      │溫啟祥隨即交付預扣第1 期利│      │  面額10萬元│            │
│    │        │      │      │息8 千元後之現金7 萬2 千元│      │  、票號1052│            │
│    │        │      │      │予李國賓，而取得與原本顯不│      │  195 號之本│            │
│    │        │      │      │相當之重利。              │      │  票1 張。  │            │
│    │        │      │      │（即起訴書犯罪事實欄二、│      │            │            │
│    │        │      │      │）                        │      │            │            │
├──┼────┼───┼───┼─────────────┼───┼──────┼──────┤
│二十│99年06月│雲林縣│戴茂榮│戴茂榮於99年06月21日，撥打│面額1 │1.證人戴茂榮│溫啟祥犯重利│
│六  │21日    │虎尾鎮│      │門號0000 000000 號行動電話│萬元之│  於100 年03│罪，處有期徒│
│    │        │惠來里│      │與溫啟祥連絡，雙方約妥碰面│本票1 │  月19日警詢│刑貳月，如易│
│    │        │台1 線│      │地點後，溫啟祥即至雲林縣虎│張、重│  之證述（見│科罰金以新臺│
│    │        │上之某│      │尾鎮惠來里台1 線上之某統一│型機車│  警卷第132 │幣壹仟元折算│
│    │        │統一超│      │超商前，趁戴茂榮需錢孔急，│駕駛執│  頁背面至第│壹日，扣案如│
│    │        │商    │      │貸以1 萬元予戴茂榮，約定貸│照、健│  134頁正面 │附表二編號９│
│    │        │      │      │款利息以每15日為1 期，每期│保卡各│  ）。      │所示之物沒收│
│    │        │      │      │收取利息1 千元之方式計息（│1 張。│2.扣案之如附│之。        │
│    │        │      │      │年利率240 ％），於借款同時│      │  表二編號２│            │
│    │        │      │      │預扣第1 期之利息，且要求戴│      │  、６、附│            │
│    │        │      │      │茂榮簽發面額1 萬元之本票1 │      │  表三編號│            │
│    │        │      │      │張及提供其重型機車駕駛執照│      │  所示之(甲)發│            │
│    │        │      │      │、健保卡作為擔保，溫啟祥隨│      │  票人戴茂榮│            │
│    │        │      │      │即交付預扣第1 期利息1 千元│      │  、面額1 萬│            │
│    │        │      │      │後之現金9 千元予戴茂榮，而│      │  元、票號76│            │
│    │        │      │      │取得與原本顯不相當之重利。│      │  7104號之本│            │
│    │        │      │      │（即起訴書犯罪事實欄二、│      │  票1 紙、(乙)│            │
│    │        │      │      │）                        │      │  戴茂榮之重│            │
│    │        │      │      │                          │      │  型機車駕駛│            │
│    │        │      │      │                          │      │  執照、全民│            │
│    │        │      │      │                          │      │  健康保險卡│            │
│    │        │      │      │                          │      │  各1 張。  │            │
├──┼────┼───┼───┼─────────────┼───┼──────┼──────┤
│二十│99年07月│雲林縣│戴茂榮│戴茂榮於99年07月17日，因需│面額1 │1.證人戴茂榮│溫啟祥犯重利│
│七  │17日    │虎尾鎮│      │資金週轉，遂再與溫啟祥連絡│萬元之│  於100 年03│罪，處有期徒│
│    │        │惠來里│      │，雙方約妥碰面地點後，溫啟│本票1 │  月19日警詢│刑貳月，如易│
│    │        │台1 線│      │祥即至雲林縣虎尾鎮惠來里台│張。  │  之證述（見│科罰金以新臺│
│    │        │上之某│      │1 線上之某統一超商前，趁戴│      │  警卷第132 │幣壹仟元折算│
│    │        │統一超│      │茂榮需錢孔急，貸以1 萬元予│      │  頁背面至第│壹日，扣案如│
│    │        │商    │      │戴茂榮，約定貸款利息以每15│      │  134 頁正面│附表二編號９│
│    │        │      │      │日為1 期，每期收取利息1 千│      │  ）。      │所示之物沒收│
│    │        │      │      │元之方式計息（年利率240 ％│      │2.扣案之如附│之。        │
│    │        │      │      │），於借款同時預扣第1 期之│      │  表三編號│            │
│    │        │      │      │利息，且要求戴茂榮簽發面額│      │  所示之(甲)發│            │
│    │        │      │      │1 萬元之本票1 張作為擔保，│      │  票人戴茂榮│            │
│    │        │      │      │溫啟祥隨即交付預扣第1 期利│      │  、面額1 萬│            │
│    │        │      │      │息1 千元後之現金9 千元予戴│      │  元、票號76│            │
│    │        │      │      │茂榮，而取得與原本顯不相當│      │  7110 號之 │            │
│    │        │      │      │之重利。                  │      │  本票1 張。│            │
│    │        │      │      │（即起訴書犯罪事實欄二、│      │            │            │
│    │        │      │      │）                        │      │            │            │
├──┼────┼───┼───┼─────────────┼───┼──────┼──────┤
│二十│99年12月│雲林縣│林文龍│林文龍於99年12月01日，因急│面額1 │1.證人林文龍│溫啟祥犯重利│
│八  │01日    │斗六市│      │需用錢，見求財令登借貸之廣│萬元之│  於100 年03│罪，處有期徒│
│    │        │棒球場│      │告內容，遂撥打電話予溫啟祥│本票1 │  月18日警詢│刑貳月，如易│
│    │        │附近  │      │，雙方約妥碰面地點後，溫啟│張、國│  之證述（見│科罰金以新臺│
│    │        │      │      │祥即至雲林縣斗六市棒球場附│民身分│  警卷第126 │幣壹仟元折算│
│    │        │      │      │近，趁林文龍需錢孔急之際，│證影本│  頁正面至第│壹日，扣案如│
│    │        │      │      │貸以1 萬元予林文龍，約定貸│1 張。│  130 頁正面│附表二編號９│
│    │        │      │      │款利息以每10天為1 期，每期│      │  ）。      │所示之物沒收│
│    │        │      │      │收取利息1 千元之方式計息（│      │2.扣案之如附│之。        │
│    │        │      │      │年利率360 ％），於借款同時│      │  表三編號│            │
│    │        │      │      │預扣第1 期利息，且要求林文│      │  所示(甲)發票│            │
│    │        │      │      │龍簽發面額1 萬元之本票1 張│      │  人林文龍、│            │
│    │        │      │      │及提供國民身分證影本作為擔│      │  面額1 萬元│            │
│    │        │      │      │保，溫啟祥隨後即交付預扣第│      │  、票號0828│            │
│    │        │      │      │1 期利息1 千元後之現金9 千│      │  376 號之本│            │
│    │        │      │      │元予林文龍，嗣後林文龍陸續│      │  票1 張、(乙)│            │
│    │        │      │      │繳交不含本金之每期1 千元利│      │  林文龍之國│            │
│    │        │      │      │息予溫啟祥共10次（合計1 萬│      │  民身分證影│            │
│    │        │      │      │元），溫啟祥以此方式取得與│      │  本1張 。  │            │
│    │        │      │      │原本顯不相當之重利。      │      │            │            │
│    │        │      │      │（即起訴書犯罪事實欄二、│      │            │            │
│    │        │      │      │）                        │      │            │            │
├──┼────┼───┼───┼─────────────┼───┼──────┼──────┤
│二十│99年12月│雲林縣│林文龍│林文龍於99年12月17日，又與│面額1 │1.證人林文龍│溫啟祥犯重利│
│九  │17日    │斗六市│      │溫啟祥聯絡，雙方約妥碰面地│萬元之│  於100 年03│罪，處有期徒│
│    │        │棒球場│      │點後，溫啟祥即至雲林縣斗六│本票1 │  月18日警詢│刑貳月，如易│
│    │        │附近  │      │市棒球場附近，趁林文龍需錢│張。  │  之證述（見│科罰金以新臺│
│    │        │      │      │孔急之際，貸以1 萬元予林文│      │  警卷第126 │幣壹仟元折算│
│    │        │      │      │龍，約定貸款利息以每10天為│      │  頁正面至第│壹日，扣案如│
│    │        │      │      │1 期，每期收取利息1 千元之│      │  130 頁正面│附表二編號９│
│    │        │      │      │方式計息（年利率360 ％），│      │  ）。      │所示之物沒收│
│    │        │      │      │於借款同時預扣第1 期利息，│      │2.扣案之如附│之。        │
│    │        │      │      │且要求林文龍簽發面額1 萬元│      │  表三編號│            │
│    │        │      │      │之本票1 張擔保，溫啟祥隨後│      │  所示(甲)發票│            │
│    │        │      │      │即交付預扣第1 期利息1千 元│      │  人林文龍、│            │
│    │        │      │      │後之現金9 千元予林文龍，嗣│      │  面額1 萬元│            │
│    │        │      │      │後林文龍陸續繳交不含本金之│      │  、票號0828│            │
│    │        │      │      │每期1 千元利息予溫啟祥共10│      │  384 號之本│            │
│    │        │      │      │次（合計1 萬元），溫啟祥以│      │  票1 張。  │            │
│    │        │      │      │此方式取得與原本顯不相當之│      │            │            │
│    │        │      │      │重利。                    │      │            │            │
│    │        │      │      │（即起訴書犯罪事實欄二、│      │            │            │
│    │        │      │      │）                        │      │            │            │
├──┼────┼───┼───┼─────────────┼───┼──────┼──────┤
│三十│99年10月│雲林縣│許燦輝│許燦輝於99年10月30日，因急│面額5 │1.證人許燦輝│溫啟祥犯重利│
│    │30日    │斗六市│      │需現金支付車禍之賠償金，遂│萬元之│  於100 年03│罪，處有期徒│
│    │        │某廟宇│      │撥打門號0000000000號行動電│本票1 │  月17日警詢│刑貳月，如易│
│    │        │附近  │      │話與溫啟祥聯絡，雙方約妥碰│張、國│  之證述（見│科罰金以新臺│
│    │        │      │      │面地點後，溫啟祥即至雲林縣│民身分│  警卷第120 │幣壹仟元折算│
│    │        │      │      │斗六市某廟宇附近，趁許燦輝│證影本│  頁正面至第│壹日，扣案如│
│    │        │      │      │需錢孔急之際，貸以5 萬元予│、名片│  122 頁正面│附表二編號９│
│    │        │      │      │許燦輝，約定貸款利息以每10│各1 張│  ）。      │所示之物沒收│
│    │        │      │      │天為1 期，每期收取利息3 千│。    │2.扣案之如附│之。        │
│    │        │      │      │元之方式計息（年利率216 ％│      │  表三編號│            │
│    │        │      │      │），於借款同時預扣第1 期利│      │  所示(甲)發票│            │
│    │        │      │      │息，且要求許燦輝簽發面額5 │      │  人許燦輝、│            │
│    │        │      │      │萬元之本票1 張及提供其之國│      │  面額5 萬元│            │
│    │        │      │      │民身分證、名片擔保，溫啟祥│      │  、票號1284│            │
│    │        │      │      │隨後即交付預扣第1 期利息3 │      │  955 號之本│            │
│    │        │      │      │千元後之現金4 萬7 千元予許│      │  票1 張、(乙)│            │
│    │        │      │      │燦輝，嗣後許燦輝陸續繳交不│      │  國民身分證│            │
│    │        │      │      │含本金之每期3 千元利息予溫│      │  影本、上載│            │
│    │        │      │      │啟祥共10餘次，溫啟祥以此方│      │  「中華電信│            │
│    │        │      │      │式取得與原本顯不相當之重利│      │  股份有限公│            │
│    │        │      │      │。                        │      │  司，雲林營│            │
│    │        │      │      │（即起訴書犯罪事實欄二、│      │  運處- 客網│            │
│    │        │      │      │）                        │      │  三股，許燦│            │
│    │        │      │      │                          │      │  輝」之名片│            │
│    │        │      │      │                          │      │  國民身分證│            │
│    │        │      │      │                          │      │  正本各1 張│            │
│    │        │      │      │                          │      │  。        │            │
├──┼────┼───┼───┼─────────────┼───┼──────┼──────┤
│三十│99年11月│雲林縣│許燦輝│許燦輝於99年11月20日，又因│面額5 │1.證人許燦輝│溫啟祥犯重利│
│一  │20日（起│斗六市│      │急需用錢，而撥打門號095812│萬元之│  於100 年03│罪，處有期徒│
│    │訴書誤載│某廟宇│      │2456號行動電話與溫啟祥聯絡│本票1 │  月17日警詢│刑貳月，如易│
│    │為30日）│附近  │      │，雙方約妥碰面地點後，溫啟│張。  │  之證述（見│科罰金以新臺│
│    │        │      │      │祥即至雲林縣斗六市某廟宇附│      │  警卷第120 │幣壹仟元折算│
│    │        │      │      │近，趁許燦輝需錢孔急之際，│      │  頁正面至第│壹日，扣案如│
│    │        │      │      │貸以5 萬元予許燦輝，約定貸│      │  122 頁正面│附表二編號９│
│    │        │      │      │款利息以每10天為1期 ，每期│      │  ）。      │所示之物沒收│
│    │        │      │      │收取利息3 千元之方式計息（│      │2.扣案之如附│之。        │
│    │        │      │      │年利率216 ％），於借款同時│      │  表三編號│            │
│    │        │      │      │預扣第1 期利息，且要求許燦│      │  所示(甲)發票│            │
│    │        │      │      │輝簽發面額5 萬元之本票1 張│      │  人許燦輝、│            │
│    │        │      │      │擔保，溫啟祥隨後即交付預扣│      │  面額5 萬元│            │
│    │        │      │      │第1 期利息3 千元後之現金4 │      │  、票號0828│            │
│    │        │      │      │萬7 千元予許燦輝，嗣後許燦│      │  374 號之本│            │
│    │        │      │      │輝陸續繳交不含本金之每期3 │      │  票1 張。  │            │
│    │        │      │      │千元利息予溫啟祥共10餘次，│      │            │            │
│    │        │      │      │溫啟祥以此方式取得與原本顯│      │            │            │
│    │        │      │      │不相當之重利。            │      │            │            │
│    │        │      │      │（即起訴書犯罪事實欄二、│      │            │            │
│    │        │      │      │）                        │      │            │            │
├──┼────┼───┼───┼─────────────┼───┼──────┼──────┤
│三十│100 年01│雲林縣│許燦輝│許燦輝於100 年01月20日，再│面額4 │1.證人許燦輝│溫啟祥犯重利│
│二  │月20日  │斗六市│      │因急需用錢，而撥打門號0958│萬元之│  於100 年03│罪，處有期徒│
│    │        │某廟宇│      │122456號行動電話與溫啟祥聯│本票1 │  月17日警詢│刑貳月，如易│
│    │        │附近  │      │絡，雙方約妥碰面地點後，溫│張。  │  之證述（見│科罰金以新臺│
│    │        │      │      │啟祥即至雲林縣斗六市某廟宇│      │  警卷第120 │幣壹仟元折算│
│    │        │      │      │附近，趁許燦輝需錢孔急之際│      │  頁正面至第│壹日，扣案如│
│    │        │      │      │，貸以4 萬元予許燦輝，約定│      │  122 頁正面│附表二編號９│
│    │        │      │      │貸款利息以每10天為1 期，每│      │  ）。      │所示之物沒收│
│    │        │      │      │期收取利息2 千元之方式計息│      │2.扣案之如附│之。        │
│    │        │      │      │（年利率180 ％），於借款同│      │  表三編號│            │
│    │        │      │      │時預扣第1 期利息，且要求許│      │  所示(甲)發票│            │
│    │        │      │      │燦輝簽發面額4 萬元之本票1 │      │  人許燦輝、│            │
│    │        │      │      │張擔保，溫啟祥隨後即交付預│      │  面額4 萬元│            │
│    │        │      │      │扣第1 期利息2 千元後之現金│      │  、票號1052│            │
│    │        │      │      │3 萬8 千元予許燦輝，嗣後許│      │  181號之本 │            │
│    │        │      │      │燦輝陸續繳交不含本金之每期│      │  票1 張。  │            │
│    │        │      │      │2 千元利息予溫啟祥共10餘次│      │            │            │
│    │        │      │      │，溫啟祥以此方式取得與原本│      │            │            │
│    │        │      │      │顯不相當之重利。          │      │            │            │
│    │        │      │      │（即起訴書犯罪事實欄二、│      │            │            │
│    │        │      │      │）                        │      │            │            │
├──┼────┼───┼───┼─────────────┼───┼──────┼──────┤
│三十│100 年01│蔡美惠│蔡美惠│蔡美惠於100 年01月10日，因│面額3 │1.證人蔡美惠│溫啟祥犯重利│
│三  │月10日  │位在雲│      │急需現金支付票款，遂透過友│萬元之│  於100 年03│罪，處有期徒│
│    │        │林縣虎│      │人之介紹，撥打電話予溫啟祥│本票1 │  月17日警詢│刑貳月，如易│
│    │        │尾鎮林│      │，雙方約妥碰面地點後，溫啟│張、國│  之證述（見│科罰金以新臺│
│    │        │森路1 │      │祥即至蔡美惠位在雲林縣虎尾│民身分│  警卷第115 │幣壹仟元折算│
│    │        │段168 │      │鎮○○路○段168巷16號之住處│證正本│  頁正面至第│壹日，扣案如│
│    │        │巷16號│      │前，趁蔡美惠需錢孔急之際，│1 張。│  118 頁正面│附表二編號９│
│    │        │之住處│      │貸以3 萬元予蔡美惠，約定貸│      │  ）。      │所示之物沒收│
│    │        │前    │      │款利息以每10天為1 期，每期│      │2.扣案之如附│之。        │
│    │        │      │      │收取利息3 千元之方式計息（│      │  表二編號７│            │
│    │        │      │      │年利率360 ％），於借款同時│      │  、附表三編│            │
│    │        │      │      │預扣第1 期利息，且要求蔡美│      │  號所示(甲)│            │
│    │        │      │      │惠簽發面額3 萬元之本票1 張│      │  發票人蔡美│            │
│    │        │      │      │及提供國民身分證正本作為擔│      │  惠、面額3 │            │
│    │        │      │      │保，溫啟祥隨即交付預扣第1 │      │  萬元、票號│            │
│    │        │      │      │期利息3 千元及手續費1 千5 │      │  0000000號 │            │
│    │        │      │      │百元後之現金2 萬5 千5 百元│      │  之本票1 張│            │
│    │        │      │      │予蔡美惠，嗣後蔡美惠陸續繳│      │  、(乙)蔡美惠│            │
│    │        │      │      │交不含本金之每期3 千元利息│      │  之國民身分│            │
│    │        │      │      │予溫啟祥共6 次（合計1 萬8 │      │  證正本1 張│            │
│    │        │      │      │千元），溫啟祥以此方式取得│      │  。        │            │
│    │        │      │      │與原本顯不相當之重利。    │      │            │            │
│    │        │      │      │（即起訴書犯罪事實欄二、│      │            │            │
│    │        │      │      │）                        │      │            │            │
│    │        │      │      │                          │      │            │            │
└──┴────┴───┴───┴─────────────┴───┴──────┴──────┘
【附表二：被告溫啟祥扣案之物品】
┌──┬────────────────────┬───┬───┬──────────────┐
│編號│扣案物名稱                              │數量  │所有權│ 備                  註     │
│    │                                        │      │人    │                            │
├──┼────────────────────┼───┼───┼──────────────┤
│１  │廖濬暘之中華民國交通部汽車行車執照      │1紙   │廖濬暘│被告犯附表一編號二十三所示重│
│    │                                        │      │（溫啟│利罪所得之物。惟該物係充作擔│
│    │                                        │      │祥持有│保證明之用，如被害人廖濬暘嗣│
│    │                                        │      │中）  │後依約定還款完竣，被告仍須將│
│    │                                        │      │      │該充為借款質押之物品返還被害│
│    │                                        │      │      │人廖濬暘，難認係屬被告所有，│
│    │                                        │      │      │不得予以沒收。              │
├──┼────────────────────┼───┼───┼──────────────┤
│２  │戴茂榮之全民健康保險卡                  │1張   │戴茂榮│被告犯附表一編號二十六所示重│
│    │                                        │      │（溫啟│利罪所得之物。惟該物係充作擔│
│    │                                        │      │祥持有│保證明之用，如被害人戴茂榮嗣│
│    │                                        │      │中）  │後依約定還款完竣，被告仍須將│
│    │                                        │      │      │該充為借款質押之物品返還被害│
│    │                                        │      │      │人戴茂榮，難認係屬被告所有，│
│    │                                        │      │      │不得予以沒收。              │
├──┼────────────────────┼───┼───┼──────────────┤
│３  │魏黎琪之全民健康保險卡                  │1張   │魏黎琪│被告犯附表一編號九所示重利罪│
│    │                                        │      │（溫啟│所得之物。惟該物係充作擔保證│
│    │                                        │      │祥持有│明之用，如被害人魏黎琪嗣後依│
│    │                                        │      │中）  │約定還款完竣，被告仍須將該充│
│    │                                        │      │      │為借款質押之物品返還被害人魏│
│    │                                        │      │      │黎琪，難認係屬被告所有，不得│
│    │                                        │      │      │予以沒收。                  │
├──┼────────────────────┼───┼───┼──────────────┤
│４  │陳武雄之全民健康保險卡                  │1張   │溫啟祥│與本案所認定之犯罪事實無關。│
│    │                                        │      │持有中│                            │
│    │                                        │      │      │                            │
├──┼─────┬──────────────┼───┼───┼──────────────┤
│５  │普通小型車│周勝志                    │1張   │周勝志│被告犯附表一編號十八所示重利│
│    │汽車駕駛執│                            │      │（溫啟│罪所得之物。惟該物係充作擔保│
│    │照        │                            │      │祥持有│證明之用，如被害人周勝志嗣後│
│    │          │                            │      │中）  │依約定還款完竣，被告仍須將該│
│    │          │                            │      │      │充為借款質押之物品返還被害人│
│    │          │                            │      │      │周勝志，難認係屬被告所有，不│
│    │          │                            │      │      │得予以沒收。                │
│    │          ├──────────────┼───┼───┼──────────────┤
│    │          │王鳳美                    │1張   │溫啟祥│與本案所認定之犯罪事實無關。│
│    │          │                            │      │持有中│                            │
│    │          ├──────────────┼───┼───┼──────────────┤
│    │          │張紫晴                    │1張   │溫啟祥│與本案所認定之犯罪事實無關。│
│    │          │                            │      │持有中│                            │
│    │          ├──────────────┼───┼───┼──────────────┤
│    │          │吳浚清                    │1張   │溫啟祥│與本案所認定之犯罪事實無關。│
│    │          │                            │      │持有中│                            │
├──┼─────┼──────────────┼───┼───┼──────────────┤
│６  │重型機車駕│戴茂榮                    │1張   │戴茂榮│被告犯附表一編號二十六所示重│
│    │駛執照    │                            │      │（溫啟│利罪所得之物。惟該物係充作擔│
│    │          │                            │      │祥持有│保證明之用，如被害人戴茂榮嗣│
│    │          │                            │      │中）  │後依約定還款完竣，被告仍須將│
│    │          │                            │      │      │該充為借款質押之物品返還被害│
│    │          │                            │      │      │人戴茂榮，難認係屬被告所有，│
│    │          │                            │      │      │不得予以沒收。              │
│    │          ├──────────────┼───┼───┼──────────────┤
│    │          │張天佑                    │1張   │溫啟祥│與本案所認定之犯罪事實無關。│
│    │          │                            │      │持有中│                            │
│    │          ├──────────────┼───┼───┼──────────────┤
│    │          │劉威忠                    │1張   │溫啟祥│與本案所認定之犯罪事實無關。│
│    │          │                            │      │持有中│                            │
├──┼─────┼──────────────┼───┼───┼──────────────┤
│７  │國民身份證│魏黎琪                    │1張   │魏黎琪│被告犯附表一編號九所示重利罪│
│    │          │                            │      │（溫啟│所得之物。惟該物係充作擔保證│
│    │          │                            │      │祥持有│明之用，如被害人魏黎琪嗣後依│
│    │          │                            │      │中）  │約定還款完竣，被告仍須將該充│
│    │          │                            │      │      │為借款質押之物品返還被害人魏│
│    │          │                            │      │      │黎琪，難認係屬被告所有，不得│
│    │          │                            │      │      │予以沒收。                  │
│    │          ├──────────────┼───┼───┼──────────────┤
│    │          │張秀英                    │1張   │張秀英│被告犯附表一編號十二所示重利│
│    │          │                            │      │（溫啟│罪所得之物。惟該物係充作擔保│
│    │          │                            │      │祥持有│證明之用，如被害人張秀英嗣後│
│    │          │                            │      │中）  │依約定還款完竣，被告仍須將該│
│    │          │                            │      │      │充為借款質押之物品返還被害人│
│    │          │                            │      │      │張秀英，難認係屬被告所有，不│
│    │          │                            │      │      │得予以沒收。                │
│    │          ├──────────────┼───┼───┼──────────────┤
│    │          │林文清                    │1張   │林文清│被告犯附表一編號十五所示重利│
│    │          │                            │      │（溫啟│罪所得之物。惟該物係充作擔保│
│    │          │                            │      │祥持有│證明之用，如被害人林文清嗣後│
│    │          │                            │      │中）  │依約定還款完竣，被告仍須將該│
│    │          │                            │      │      │充為借款質押之物品返還被害人│
│    │          │                            │      │      │林文清，難認係屬被告所有，不│
│    │          │                            │      │      │得予以沒收。                │
│    │          ├──────────────┼───┼───┼──────────────┤
│    │          │陳建宏                    │1張   │陳建宏│被告犯附表一編號十七所示重利│
│    │          │                            │      │（溫啟│罪所得之物。惟該物係充作擔保│
│    │          │                            │      │祥持有│證明之用，如被害人陳建宏嗣後│
│    │          │                            │      │中）  │依約定還款完竣，被告仍須將該│
│    │          │                            │      │      │充為借款質押之物品返還被害人│
│    │          │                            │      │      │陳建宏，難認係屬被告所有，不│
│    │          │                            │      │      │得予以沒收。                │
│    │          ├──────────────┼───┼───┼──────────────┤
│    │          │蔡美惠                    │1張   │蔡美惠│被告犯附表一編號三十三所示重│
│    │          │                            │      │（溫啟│利罪所得之物。惟該物係充作擔│
│    │          │                            │      │祥持有│保證明之用，如被害人蔡美惠嗣│
│    │          │                            │      │中）  │後依約定還款完竣，被告仍須將│
│    │          │                            │      │      │該充為借款質押之物品返還被害│
│    │          │                            │      │      │人蔡美惠，難認係屬被告所有，│
│    │          │                            │      │      │不得予以沒收。              │
│    │          ├──────────────┼───┼───┼──────────────┤
│    │          │李珮慈、鄭進添、陳武雄│12張  │溫啟祥│與本案所認定之犯罪事實無關。│
│    │          │、賴彥廷、廖慧寧、周秀│      │持有中│                            │
│    │          │穗、謝坤成、李水金、葉│      │      │                            │
│    │          │信宏、張慈中、石瑞旭、│      │      │                            │
│    │          │周義傑                      │      │      │                            │
├──┼─────┼──────────────┼───┼───┼──────────────┤
│８  │帳冊      │經本院勘驗結果，認：        │1本   │溫啟祥│與本案所認定之犯罪事實無關。│
│    │          │綠色，封面載有ROTEBOOK的簿子│      │      │                            │
│    │          │，上載綽號人名、電話跟金錢。│      │      │                            │
├──┼─────┴──────────────┼───┼───┼──────────────┤
│９  │空白商業本票                            │3本   │溫啟祥│溫啟祥預備供犯本案重利之罪所│
│    │                                        │      │      │用之物                      │
├──┼─────┬──────────────┼───┼───┼──────────────┤
│１０  │商業本票  │經本院勘驗：                │1本   │溫啟祥│與本案所認定之犯罪事實無關。│
│    │          │施立爵開立之本票，          │      │持有中│                            │
│    │          │面額10,000元1 張，票號：  │      │      │                            │
│    │          │  0000000號。               │      │      │                            │
│    │          │面額20,000元1 張，票號：  │      │      │                            │
│    │          │  0000000號                 │      │      │                            │
├──┼─────┼──────────────┼───┼───┼──────────────┤
│  │存摺      │經本院勘驗結果，認：        │1 本  │溫啟祥│與本案所認定之犯罪事實無關。│
│    │          │華南銀行虎尾分行，戶名：溫│      │      │                            │
│    │          │  啟祥，帳號：000-00-000000-│      │      │                            │
│    │          │  1 ，裡面所記載之匯款人，並│      │      │                            │
│    │          │  無本件起訴書所載之被害人。│      │      │                            │
│    │          │                            │      │      │                            │
├──┼─────┼──────────────┼───┼───┼──────────────┤
│  │存摺      │經本院勘驗結果，認：        │1 本  │溫啟祥│供被告犯附表一編號六至八、二│
│    │          │斗六西平路郵局，戶名：溫啟祥│      │      │十一所用之物。              │
│    │          │，局號：0000000 ，帳號：1021│      │      │                            │
│    │          │670 ‧                      │      │      │                            │
│    │          │魏靜怡99年12月6 日匯款4000│      │      │                            │
│    │          │  元、100 年1 月21日匯款4000│      │      │                            │
│    │          │  元。                      │      │      │                            │
│    │          │徐國華99年10月13日匯款3000│      │      │                            │
│    │          │  元、99年11月22日匯款6000元│      │      │                            │
│    │          │  、99年12月10日匯款3000元。│      │      │                            │
│    │          │                            │      │      │                            │
├──┼─────┼──────────────┼───┼───┼──────────────┤
│  │借款人借款│如附表三所示                │      │附表三│詳見附表三備註欄            │
│    │資料      │                            │      │所示之│                            │
│    │          │                            │      │人所有│                            │
│    │          │                            │      │（溫啟│                            │
│    │          │                            │      │祥持有│                            │
│    │          │                            │      │中）  │                            │
├──┼─────┴──────────────┼───┼───┼──────────────┤
│  │灰黑色Nokia 廠牌搭配門號0000000000號之行│1隻   │溫啟祥│                            │
│    │動電話（含SIM 卡1枚）                   │      │之配偶│                            │
│    │                                        │      │陳雅倫│                            │
├──┼────────────────────┼───┼───┼──────────────┤
│  │黑色Nokia 廠牌搭配門號0000000000號之行動│1隻   │溫啟祥│                            │
│    │電話（含SIM 卡1枚）                     │      │之母林│                            │
│    │                                        │      │惠美  │                            │
├──┼────────────────────┼───┼───┼──────────────┤
│  │競技用狙擊槍                            │1把   │溫啟祥│與本案所認定之犯罪事實無關。│
│    │                                        │      │      │                            │
│    │                                        │      │      │                            │
├──┼────────────────────┼───┼───┼──────────────┤
│  │空氣短槍                                │1把   │溫啟祥│與本案所認定之犯罪事實無關。│
│    │                                        │      │      │                            │
│    │                                        │      │      │                            │
└──┴────────────────────┴───┴───┴──────────────┘
【附表三：被告溫啟祥扣案之借款人借款資料】
┌──┬────────────────────┬───┬───┬──────────────┐
│編號│扣案物名稱                              │數量  │所有權│    備          註          │
│    │                                        │      │人    │                            │
├──┼────────┬───────────┼───┼───┼──────────────┤
│１  │徐國華之借款資料│經本院勘驗結果，認：  │2張   │徐國華│被告犯附表一編號八所示重利罪│
│    │                │票號0000000 號、票面│      │（溫啟│所得之物。惟該本票並非全不均│
│    │                │  金額3 萬元之本票1 張│      │祥持有│屬犯罪所得，且該些物係充作擔│
│    │                │  。                  │      │中）  │保證明之用，如被害人徐國華嗣│
│    │                │國民身份證正本1張。 │      │      │後依約定還款完竣，被告仍須將│
│    │                │                      │      │      │該充為借款質押之物品返還被害│
│    │                │                      │      │      │人徐國華，難認係屬被告所有，│
│    │                │                      │      │      │不得予以沒收。              │
│    │                │                      │      │      │                            │
├──┼────────┼───────────┼───┼───┼──────────────┤
│２  │魏黎琪之借款資料│經本院勘驗結果，認：  │1張   │魏黎琪│被告犯附表一編號九所示重利罪│
│    │                │票號0000000 號、本票│      │（溫啟│所得之物。惟該本票並非全不均│
│    │                │  金額3萬元之本票     │      │祥持有│屬犯罪所得，係充作擔保證明之│
│    │                │                      │      │中）  │用，如被害人魏黎琪嗣後依約定│
│    │                │                      │      │      │還款完竣，被告仍須將該充為借│
│    │                │                      │      │      │款質押之物品返還被害人魏黎琪│
│    │                │                      │      │      │，難認係屬被告所有，不得予以│
│    │                │                      │      │      │沒收。                      │
│    │                ├───────────┼───┼───┼──────────────┤
│    │                │票號0000000號、票面 │1張   │魏黎琪│與本案所認定之犯罪事實無關。│
│    │                │金額3 萬元之本票      │      │（溫啟│                            │
│    │                │                      │      │祥持有│                            │
│    │                │                      │      │中）  │                            │
│    │                │                      │      │      │                            │
├──┼────────┼───────────┼───┼───┼──────────────┤
│３  │吳素珠之借款資料│經本院勘驗結果，認：  │2張   │吳素珠│被告犯附表一編號十所示重利罪│
│    │                │票號0000000 號、票面│      │（溫啟│所得之物。惟該本票並非全不均│
│    │                │  金額3 萬元之本票1 張│      │祥持有│屬犯罪所得，且該些物係充作擔│
│    │                │  。                  │      │中）  │保證明之用，如被害人吳素珠嗣│
│    │                │身分證影本1張。     │      │      │後依約定還款完竣，被告仍須將│
│    │                │                      │      │      │該充為借款質押之物品返還被害│
│    │                │                      │      │      │人吳素珠，難認係屬被告所有，│
│    │                │                      │      │      │不得予以沒收。              │
│    │                │                      │      │      │                            │
├──┼────────┼───────────┼───┼───┼──────────────┤
│４  │黃美女之借款資料│經本院勘驗結果，認：  │      │黃美女│被告犯附表一編號十一所示重利│
│    │                │票號054204號、票面金│      │（溫啟│罪所得之物。惟該些本票並非全│
│    │                │  額6 萬元、票號128494│      │祥持有│不均屬犯罪所得，且該些物係充│
│    │                │  3 號、票面金額4萬元 │      │中）  │作擔保證明之用，如被害人黃美│
│    │                │  之本票各1 張。      │      │      │女嗣後依約定還款完竣，被告仍│
│    │                │國民身份證影本1張。 │      │      │須將該充為借款質押之物品返還│
│    │                │                      │      │      │被害人黃美女，難認係屬被告所│
│    │                │                      │      │      │有，不得予以沒收。          │
├──┼────────┼───────────┼───┼───┼──────────────┤
│５  │周傳章之借款資料│經本院勘驗結果，認：  │      │周傳章│被告犯附表一編號十三所示重利│
│    │                │票號559667號、票面金│      │（溫啟│罪所得之物。惟該本票並非全不│
│    │                │  額2 萬元之本票1 張。│      │祥持有│均屬犯罪所得，且該些物係充作│
│    │                │國民身分證影本1張。 │      │中）  │擔保證明之用，如被害人周傳章│
│    │                │                      │      │      │嗣後依約定還款完竣，被告仍須│
│    │                │                      │      │      │將該充為借款質押之物品返還被│
│    │                │                      │      │      │害人周傳章，難認係屬被告所有│
│    │                │                      │      │      │，不得予以沒收。            │
├──┼────────┼───────────┼───┼───┼──────────────┤
│６  │洪金滿之借款資料│經本院勘驗結果，認：  │      │洪金滿│被告犯附表一編號十四所示重利│
│    │                │票號0000000 號、票面│      │（溫啟│罪所得之物。惟該些本票並非全│
│    │                │  金額3 萬元之本票1 張│      │祥持有│不均屬犯罪所得，且該些物係充│
│    │                │  。                  │      │中）  │作擔保證明之用，如被害人洪金│
│    │                │國民身分證影本1張。 │      │      │滿嗣後依約定還款完竣，被告仍│
│    │                │                      │      │      │須將該充為借款質押之物品返還│
│    │                │                      │      │      │被害人洪金滿，難認係屬被告所│
│    │                │                      │      │      │有，不得予以沒收。          │
├──┼────────┼───────────┼───┼───┼──────────────┤
│７  │林文清之借款資料│經本院勘驗結果，認：  │      │林文清│被告犯附表一編號十五、十六所│
│    │                │票號0000000 號、票面│      │（溫啟│示重利罪所得之物。惟該些本票│
│    │                │  金額20萬元、票號1052│      │祥持有│並非全不均屬犯罪所得，且該些│
│    │                │  179 號、票面金額5 萬│      │中）  │物係充作擔保證明之用，如被害│
│    │                │  元、票號0000000 號、│      │      │人林文清嗣後依約定還款完竣，│
│    │                │  票面金額5 萬元、票號│      │      │被告仍須將該充為借款質押之物│
│    │                │  779297號、票面金額50│      │      │品返還被害人林文清，難認係屬│
│    │                │  萬元之本票各1 張。  │      │      │被告所有，不得予以沒收。    │
│    │                │戶口名簿影本1張。   │      │      │                            │
│    │                │虎尾振興安段782 地號│      │      │                            │
│    │                │  土地謄本正本1張。   │      │      │                            │
│    │                │讓渡證書1張。       │      │      │                            │
│    │                │營利事業登記證正本1 │      │      │                            │
│    │                │  張。                │      │      │                            │
│    │                │廣播電視節目供應事業│      │      │                            │
│    │                │  許可證1張。         │      │      │                            │
├──┼────────┼───────────┼───┼───┼──────────────┤
│８  │陳建宏之借款資料│經本院勘驗結果，認：  │1張   │陳建宏│被告犯附表一編號十七所示重利│
│    │                │票號0000000號、票面 │      │（溫啟│罪所得之物。惟該本票並非全不│
│    │                │  金額3 萬元之本票。  │      │祥持有│均屬犯罪所得，且該物係充作擔│
│    │                │                      │      │中）  │保證明之用，如被害人陳建宏嗣│
│    │                │                      │      │      │後依約定還款完竣，被告仍須將│
│    │                │                      │      │      │該充為借款質押之物品返還被害│
│    │                │                      │      │      │人陳建宏，難認係屬被告所有，│
│    │                │                      │      │      │不得予以沒收。              │
├──┼────────┼───────────┼───┼───┼──────────────┤
│９  │周勝志之借款資料│經本院勘驗結果，認：  │2張   │周勝志│被告犯附表一編號十八所示重利│
│    │                │票號0000000 號、票面│      │（溫啟│罪所得之物。惟該些本票並非全│
│    │                │  金額2萬元、票號76701│      │祥持有│不均屬犯罪所得，且該些物係充│
│    │                │  8 號、票面金額1萬元 │      │中）  │作擔保證明之用，如被害人周勝│
│    │                │  之本票各1 張。      │      │      │志嗣後依約定還款完竣，被告仍│
│    │                │                      │      │      │須將該充為借款質押之物品返還│
│    │                │                      │      │      │被害人周勝志，難認係屬被告所│
│    │                │                      │      │      │有，不得予以沒收。          │
├──┼────────┼───────────┼───┼───┼──────────────┤
│１０  │邱志基之借款資料│經本院勘驗結果，認：  │      │邱志基│被告犯附表一編號十九所示重利│
│    │                │票號0000000 號、票面│      │（溫啟│罪所得之物。惟該本票並非全不│
│    │                │  金額10萬元之本票1 張│      │祥持有│均屬犯罪所得，且該些物係充作│
│    │                │  。                  │      │中）  │擔保證明之用，如被害人即邱志│
│    │                │國民身分證影本1張。 │      │      │基之友人李梓銘嗣後依約定還款│
│    │                │                      │      │      │完竣，被告仍須將該充為借款質│
│    │                │                      │      │      │押之物品返還邱志基，難認係屬│
│    │                │                      │      │      │被告所有，不得予以沒收。    │
├──┼────────┼───────────┼───┼───┼──────────────┤
│  │傅惠群之借款資料│經本院勘驗結果，認：  │      │傅惠群│被告犯附表一編號二十所示重利│
│    │                │票號0000000 號、票面│      │（溫啟│罪所得之物。惟該本票並非全不│
│    │                │  金額3 萬元之本票1 張│      │祥持有│均屬犯罪所得，且該些物係充作│
│    │                │  。                  │      │中）  │擔保證明之用，如被害人傅惠群│
│    │                │國民身分證影本1張。 │      │      │嗣後依約定還款完竣，被告仍須│
│    │                │                      │      │      │將該充為借款質押之物品返還被│
│    │                │                      │      │      │害人傅惠群，難認係屬被告所有│
│    │                │                      │      │      │，不得予以沒收。            │
├──┼────────┼───────────┼───┼───┼──────────────┤
│  │魏靜怡之借款資料│經本院勘驗結果，認：  │      │魏靜怡│被告犯附表一編號二十一所示重│
│    │                │上載「健康，活力早餐│      │      │利罪所得之物。惟該本票並非全│
│    │                │  屋，魏靜怡」之名片1 │      │      │不均屬犯罪所得，且該些物係充│
│    │                │  張。                │      │      │作擔保證明之用，如被害人魏靜│
│    │                │票號0000000 號、票面│      │      │怡嗣後依約定還款完竣，被告仍│
│    │                │  金額3 萬元之本票1 張│      │      │須將該充為借款質押之物品返還│
│    │                │  。                  │      │      │被害人魏靜怡，難認係屬被告所│
│    │                │國民身份證影本1張。 │      │      │有，不得予以沒收。          │
├──┼────────┼───────────┼───┼───┼──────────────┤
│  │李素菊之借款資料│經本院勘驗結果，認：  │      │李素菊│被告犯附表一編號二十二所示重│
│    │                │票號767013 號、票面 │      │（溫啟│利罪所得之物。惟該本票並非全│
│    │                │  金額2 萬元之本票1 張│      │祥持有│不均屬犯罪所得，且該些物係充│
│    │                │  。                  │      │中）  │作擔保證明之用，如被害人李素│
│    │                │國民身分證影本1張。 │      │      │菊嗣後依約定還款完竣，被告仍│
│    │                │                      │      │      │須將該充為借款質押之物品返還│
│    │                │                      │      │      │被害人李素菊，難認係屬被告所│
│    │                │                      │      │      │有，不得予以沒收。          │
├──┼────────┼───────────┼───┼───┼──────────────┤
│  │廖濬暘之借款資料│經本院勘驗結果，認：  │      │廖濬暘│被告犯附表一編號二十三所示重│
│    │                │票號026286號、票面金│      │（溫啟│利罪所得之物。惟該本票並非全│
│    │                │  額6萬元之本票1 張。 │      │祥持有│不均屬犯罪所得，且該些物係充│
│    │                │上載「早安房屋，虎尾│      │中）  │作擔保證明之用，如被害人廖濬│
│    │                │  鎮北平加盟站，廖濬暘│      │      │暘嗣後依約定還款完竣，被告仍│
│    │                │  」的名片1 張。      │      │      │須將該充為借款質押之物品返還│
│    │                │汽車買賣合約書1張。 │      │      │被害人廖濬暘，難認係屬被告所│
│    │                │                      │      │      │有，不得予以沒收。          │
├──┼────────┼───────────┼───┼───┼──────────────┤
│  │李國賓之借款資料│經本院勘驗結果，認：  │      │李國賓│被告犯附表一編號二十四、二十│
│    │                │票號0000000號、票面 │      │（溫啟│五所示重利罪所得之物。惟該些│
│    │                │  金額10萬元之本票、票│      │祥持有│本票並非全不均屬犯罪所得，且│
│    │                │  號767017號、票面金額│      │中）  │該些物係充作擔保證明之用，如│
│    │                │  12萬元之本票各1 張。│      │      │被害人李國賓嗣後依約定還款完│
│    │                │上載「經濟部工業局雲│      │      │竣，被告仍須將該充為借款質押│
│    │                │  林科技工業區服務中心│      │      │之物品返還被害人李國賓，難認│
│    │                │  ，李國賓」的名片1 張│      │      │係屬被告所有，不得予以沒收。│
│    │                │  。                  │      │      │                            │
│    │                │上載「經濟部工業局雲│      │      │                            │
│    │                │  林科技工業區服務中心│      │      │                            │
│    │                │  ，李國賓」的識別證1 │      │      │                            │
│    │                │  張。                │      │      │                            │
├──┼────────┼───────────┼───┼───┼──────────────┤
│  │戴茂榮之借款資料│經本院勘驗結果，認：  │2張   │戴茂榮│被告犯附表一編號二十六、二十│
│    │                │票號767104號、票面金│      │（溫啟│七所示重利罪所得之物。惟該些│
│    │                │  額1 萬元、票號767110│      │祥持有│本票並非全不均屬犯罪所得，且│
│    │                │  號、票面金額1萬元之 │      │中）  │該些物係充作擔保證明之用，如│
│    │                │  本票各1 張。        │      │      │被害人戴茂榮嗣後依約定還款完│
│    │                │                      │      │      │竣，被告仍須將該充為借款質押│
│    │                │                      │      │      │之物品返還被害人戴茂榮，難認│
│    │                │                      │      │      │係屬被告所有，不得予以沒收。│
├──┼────────┼───────────┼───┼───┼──────────────┤
│  │林文龍之借款資料│經本院勘驗結果，認：  │      │林文龍│被告犯附表一編號二十八、二十│
│    │                │票號0000000 號、票面│      │（溫啟│九所示重利罪所得之物。惟該些│
│    │                │  金額1萬元、票號08283│      │祥持有│本票並非全不均屬犯罪所得，且│
│    │                │  76號、票面金額1 萬元│      │中）  │該些物係充作擔保證明之用，如│
│    │                │  之本票各1 張。      │      │      │被害人林文龍嗣後依約定還款完│
│    │                │國民身分證影本1張。 │      │      │竣，被告仍須將該充為借款質押│
│    │                │                      │      │      │之物品返還被害人林文龍，難認│
│    │                │                      │      │      │係屬被告所有，不得予以沒收。│
├──┼────────┼───────────┼───┼───┼──────────────┤
│  │許燦輝之借款資料│經本院勘驗結果，認：  │      │許燦輝│被告犯附表一編號三十至三十二│
│    │                │票號0000000 號、票面│      │（溫啟│所示重利罪所得之物。惟該些本│
│    │                │  金額5 萬元、票號0828│      │祥持有│票並非全不均屬犯罪所得，且該│
│    │                │  374 號、票面金額5 萬│      │中）  │些物係充作擔保證明之用，如被│
│    │                │  元、票號0000000號、 │      │      │害人許燦輝嗣後依約定還款完竣│
│    │                │  票面金額4 萬元之本票│      │      │，被告仍須將該充為借款質押之│
│    │                │  各1 張。            │      │      │物品返還被害人許燦輝，難認係│
│    │                │上載「中華電信股份有│      │      │屬被告所有，不得予以沒收。  │
│    │                │  限公司，雲林營運處- │      │      │                            │
│    │                │  客網三股，許燦輝」之│      │      │                            │
│    │                │  名片1張。           │      │      │                            │
│    │                │國民身份證影本1張。 │      │      │                            │
├──┼────────┼───────────┼───┼───┼──────────────┤
│  │蔡美惠之借款資料│經本院勘驗結果，認：  │1張   │蔡美惠│被告犯附表一編號三十三所示重│
│    │                │票號0000000號、票面 │      │（溫啟│利罪所得之物。惟該本票並非全│
│    │                │  金額3 萬元之本票1 張│      │祥持有│不均屬犯罪所得，且該物係充作│
│    │                │  。                  │      │中）  │擔保證明之用，如被害人蔡美惠│
│    │                │                      │      │      │嗣後依約定還款完竣，被告仍須│
│    │                │                      │      │      │將該充為借款質押之物品返還被│
│    │                │                      │      │      │害人蔡美惠，難認係屬被告所有│
│    │                │                      │      │      │，不得予以沒收。            │
├──┼────────┼───────────┼───┼───┼──────────────┤
│  │蔡淑玲、廖康復之│經本院勘驗結果，認    │5張   │溫啟祥│與本案所認定之犯罪事實無關。│
│    │借款資料        │：                    │      │持有中│                            │
│    │                │票號0000000 號、票面│      │      │                            │
│    │                │  金額30萬元之本票1 張│      │      │                            │
│    │                │  。                  │      │      │                            │
│    │                │身分證影本2張。     │      │      │                            │
│    │                │借款切結書正本1張。 │      │      │                            │
│    │                │營利事業登記證正本1 │      │      │                            │
│    │                │  張。                │      │      │                            │
├──┼────────┼───────────┼───┼───┼──────────────┤
│  │陳昱彰之借款資料│經本院勘驗結果，認：  │2張   │溫啟祥│與本案所認定之犯罪事實無關。│
│    │                │票號20199 號、票面金│      │持有中│                            │
│    │                │  額1 萬7 仟元之本票1 │      │      │                            │
│    │                │  張。                │      │      │                            │
│    │                │身分證影本1張。     │      │      │                            │
├──┼────────┼───────────┼───┼───┼──────────────┤
│  │陳明權之借款資料│經本院勘驗結果，認：  │8張   │溫啟祥│與本案所認定之犯罪事實無關。│
│    │                │票號767020號、票面金│      │持有中│                            │
│    │                │  額10萬元之本票1張 。│      │      │                            │
│    │                │身分證影本1張。     │      │      │                            │
│    │                │臺北市政府監理處自行│      │      │                            │
│    │                │  收納款項收據1張。   │      │      │                            │
│    │                │交通部公路總局自行收│      │      │                            │
│    │                │  納款項收據1張。     │      │      │                            │
│    │                │汽車過戶登記書2張。 │      │      │                            │
│    │                │汽車新領牌照登記書1 │      │      │                            │
│    │                │  張。                │      │      │                            │
│    │                │台北市汽車燃料使用費│      │      │                            │
│    │                │  繳納通知書1張。     │      │      │                            │
├──┼────────┼───────────┼───┼───┼──────────────┤
│  │王鳳美之借款資料│經本院勘驗結果，認：  │2張   │溫啟祥│與本案所認定之犯罪事實無關。│
│    │                │票號0000000 號、票面│      │持有中│                            │
│    │                │  金額1 萬元之本票1 張│      │      │                            │
│    │                │  。                  │      │      │                            │
│    │                │票號16629號、票面金 │      │      │                            │
│    │                │  額2 萬元之本票1 張。│      │      │                            │
├──┼────────┼───────────┼───┼───┼──────────────┤
│  │林意玉、陳信行之│經本院勘驗結果，認：  │3張   │溫啟祥│與本案所認定之犯罪事實無關。│
│    │資料            │上載「助商不動產、斗│      │持有中│                            │
│    │                │  六內環加盟站，林意玉│      │      │                            │
│    │                │  」的名片1張。       │      │      │                            │
│    │                │上載「中國人壽、松文│      │      │                            │
│    │                │  通訊處，陳信行」的名│      │      │                            │
│    │                │  片1張。             │      │      │                            │
│    │                │陳信行之身分證影本1 │      │      │                            │
│    │                │  張。                │      │      │                            │
├──┼────────┼───────────┼───┼───┼──────────────┤
│  │陳朝明之借款資料│經本院勘驗結果，認：  │1張   │溫啟祥│與本案所認定之犯罪事實無關。│
│    │                │票號0000000 號、票面│      │持有中│                            │
│    │                │  金額3 萬元之本票1 張│      │      │                            │
│    │                │  。                  │      │      │                            │
├──┼────────┼───────────┼───┼───┼──────────────┤
│  │李佩慈之借款資料│經本院勘驗結果，認：  │1張   │溫啟祥│與本案所認定之犯罪事實無關。│
│    │                │票號0000000號、票面 │      │持有中│                            │
│    │                │  金額6 萬元之本票1 張│      │      │                            │
│    │                │  。                  │      │      │                            │
├──┼────────┼───────────┼───┼───┼──────────────┤
│  │謝堂益之借款資料│經本院勘驗結果，認：  │3張   │溫啟祥│與本案所認定之犯罪事實無關。│
│    │                │票號0000000 號、票面│      │持有中│                            │
│    │                │  金額1 萬元、票號1052│      │      │                            │
│    │                │  027號、票面金額2萬元│      │      │                            │
│    │                │  之本票各1張。       │      │      │                            │
│    │                │國民身分證影本1張。 │      │      │                            │
├──┼────────┼───────────┼───┼───┼──────────────┤
│  │沈高廷之借款資料│經本院勘驗結果，認：  │      │溫啟祥│與本案所認定之犯罪事實無關。│
│    │                │票號0000000 號、票面│      │持有中│                            │
│    │                │  金額30萬元、票號5596│      │      │                            │
│    │                │  69號、票面金額15萬元│      │      │                            │
│    │                │  之本票各1 張。      │      │      │                            │
│    │                │國民身分證影本1張。 │      │      │                            │
│    │                │土地所有權狀1張。   │      │      │                            │
├──┼────────┼───────────┼───┼───┼──────────────┤
│  │劉威宇之借款資料│經本院勘驗結果，認：  │1張   │溫啟祥│與本案所認定之犯罪事實無關。│
│    │                │票號0000000號、票面 │      │持有中│                            │
│    │                │  金額4 萬元之本票1 張│      │      │                            │
│    │                │  。                  │      │      │                            │
├──┼────────┼───────────┼───┼───┼──────────────┤
│  │徐得桂之借款資料│經本院勘驗結果，認：  │      │溫啟祥│與本案所認定之犯罪事實無關。│
│    │                │票號0000000號、票面 │      │持有中│                            │
│    │                │  金額4 萬元、票號7670│      │      │                            │
│    │                │  05號、票面金額2萬元 │      │      │                            │
│    │                │  之本票各1 張。      │      │      │                            │
│    │                │國民身分證影本1張。 │      │      │                            │
├──┼────────┼───────────┼───┼───┼──────────────┤
│  │李淑麗之借款資料│經本院勘驗結果，認：  │      │溫啟祥│與本案所認定之犯罪事實無關。│
│    │                │票號008549號、票面金│      │持有中│                            │
│    │                │  額2 萬元、票號054203│      │      │                            │
│    │                │  號、票面金額3 萬元、│      │      │                            │
│    │                │  票號026282號、票面金│      │      │                            │
│    │                │  額2 萬之本票各1 張。│      │      │                            │
│    │                │國民身分證影本1張。 │      │      │                            │
├──┼────────┼───────────┼───┼───┼──────────────┤
│  │朱子瑋之借款資料│經本院勘驗結果，認：  │      │溫啟祥│與本案所認定之犯罪事實無關。│
│    │                │票號767021號、票面金│      │持有中│                            │
│    │                │  額3 萬元、票號082836│      │      │                            │
│    │                │  0 號、票面金額2 萬元│      │      │                            │
│    │                │  之本票各1 張。      │      │      │                            │
│    │                │國民身分證影本1張。 │      │      │                            │
├──┼────────┼───────────┼───┼───┼──────────────┤
│  │鐘培岑之借款資料│經本院勘驗結果，認：  │1張   │溫啟祥│與本案所認定之犯罪事實無關。│
│    │                │票號0000000 號、票面│      │持有中│                            │
│    │                │  金額4 萬元之本票1 張│      │      │                            │
│    │                │  。                  │      │      │                            │
├──┼────────┼───────────┼───┼───┼──────────────┤
│  │張振龍之借款資料│經本院勘驗結果，認：  │      │溫啟祥│與本案所認定之犯罪事實無關。│
│    │                │票號767111號、票面金│      │持有中│                            │
│    │                │  額未載、票號0000000 │      │      │                            │
│    │                │  、票面金額2 萬2 仟5 │      │      │                            │
│    │                │  百元之本票各1 張。  │      │      │                            │
│    │                │國民身分證影本1張。 │      │      │                            │
├──┼────────┼───────────┼───┼───┼──────────────┤
│  │程金樹之借款資料│經本院勘驗結果，認：  │2張   │溫啟祥│與本案所認定之犯罪事實無關。│
│    │                │票號0000000 號、票面│      │持有中│                            │
│    │                │  金額2 萬元之本票1 張│      │      │                            │
│    │                │  。                  │      │      │                            │
│    │                │國民身分證影本1張。 │      │      │                            │
├──┼────────┼───────────┼───┼───┼──────────────┤
│  │謝坤成之借款資料│經本院勘驗結果，認：  │      │溫啟祥│與本案所認定之犯罪事實無關。│
│    │                │票號0000000 號、票面│      │持有中│                            │
│    │                │  金額2 萬元之本票1 張│      │      │                            │
│    │                │  。                  │      │      │                            │
│    │                │謝坤成之國民身分證影│      │      │                            │
│    │                │  本1 張。            │      │      │                            │
│    │                │黃家琪之國民身分證影│      │      │                            │
│    │                │  本1 張。            │      │      │                            │
├──┼────────┼───────────┼───┼───┼──────────────┤
│  │林憲宏之借款資料│經本院勘驗結果，認：  │1張   │溫啟祥│與本案所認定之犯罪事實無關。│
│    │                │票號0000000 號、票面│      │持有中│                            │
│    │                │  金額5 萬元之本票1 張│      │      │                            │
│    │                │  。                  │      │      │                            │
├──┼────────┼───────────┼───┼───┼──────────────┤
│  │鄭進添之借款資料│經本院勘驗結果，認：  │1張   │溫啟祥│與本案所認定之犯罪事實無關。│
│    │                │票號0000000 號、票面│      │持有中│                            │
│    │                │  金額2 萬元之本票1 張│      │      │                            │
│    │                │  。                  │      │      │                            │
├──┼────────┼───────────┼───┼───┼──────────────┤
│  │王振哲之借款資料│經本院勘驗結果，認：  │2張   │溫啟祥│與本案所認定之犯罪事實無關。│
│    │                │票號016632號、票面金│      │持有中│                            │
│    │                │  額10萬元之本票1 張。│      │      │                            │
│    │                │國民身分證影本1 張。│      │      │                            │
├──┼────────┼───────────┼───┼───┼──────────────┤
│  │黃民安之借款資料│經本院勘驗結果，認：  │2張   │溫啟祥│與本案所認定之犯罪事實無關。│
│    │                │票號0000000 號、票面│      │持有中│                            │
│    │                │  金額10萬元、票號1052│      │      │                            │
│    │                │  222號、票面金額30萬 │      │      │                            │
│    │                │  元之本票各1 張。    │      │      │                            │
├──┼────────┼───────────┼───┼───┼──────────────┤
│  │鄭緯彬之借款資料│經本院勘驗結果，認：  │3張   │溫啟祥│與本案所認定之犯罪事實無關。│
│    │                │票號0000000號、票面 │      │持有中│                            │
│    │                │  金額2萬元、票號11373│      │      │                            │
│    │                │  80 號、票面金額4 萬 │      │      │                            │
│    │                │  元、票號0000000號、 │      │      │                            │
│    │                │  票面金額2 萬元之本票│      │      │                            │
│    │                │  各1 張。            │      │      │                            │
├──┼────────┼───────────┼───┼───┼──────────────┤
│  │吳浚清之借款資料│經本院勘驗結果，認：  │2張   │溫啟祥│與本案所認定之犯罪事實無關。│
│    │                │票號0000000 號、票面│      │持有中│                            │
│    │                │  金額5 萬元、票號1052│      │      │                            │
│    │                │  196號、票面金額10萬 │      │      │                            │
│    │                │  元之本票各1 張。    │      │      │                            │
├──┼────────┼───────────┼───┼───┼──────────────┤
│  │廖原慶之借款資料│經本院勘驗結果，認：  │      │溫啟祥│與本案所認定之犯罪事實無關。│
│    │                │票號054205號、票面金│      │持有中│                            │
│    │                │  額5 萬元之本票1 張。│      │      │                            │
│    │                │國民身份證影本1張。 │      │      │                            │
├──┼────────┼───────────┼───┼───┼──────────────┤
│  │陳武雄之借款資料│經本院勘驗結果，認：  │      │溫啟祥│與本案所認定之犯罪事實無關。│
│    │                │票號0000000 號、票面│      │持有中│                            │
│    │                │  金額2 萬元、票號1284│      │      │                            │
│    │                │  938 號、票面金額3 萬│      │      │                            │
│    │                │  元之本票各1張。     │      │      │                            │
│    │                │虎尾鎮43號地號土地登│      │      │                            │
│    │                │  記謄本1份。         │      │      │                            │
│    │                │全國財產稅總歸戶財產│      │      │                            │
│    │                │  查詢清單1張。       │      │      │                            │
├──┼────────┼───────────┼───┼───┼──────────────┤
│  │張慈中之借款資料│經本院勘驗結果，認：  │      │溫啟祥│與本案所認定之犯罪事實無關。│
│    │                │票號026271號、票面金│      │持有中│                            │
│    │                │  額7 萬元之本票1 張。│      │      │                            │
│    │                │國民身份證影本1張。 │      │      │                            │
├──┼────────┼───────────┼───┼───┼──────────────┤
│  │李滄海之資料    │經本院勘驗結果，認：  │      │溫啟祥│與本案所認定之犯罪事實無關。│
│    │                │上載「珍珠、各類玉石│      │持有中│                            │
│    │                │  、天然水晶、胸飾、手│      │      │                            │
│    │                │  鐲、飾品、寶石、玉珮│      │      │                            │
│    │                │  ，李茂石」之名片2 張│      │      │                            │
│    │                │  。                  │      │      │                            │
│    │                │國民身份證影本1張。 │      │      │                            │
├──┼────────┼───────────┼───┼───┼──────────────┤
│  │林源泰之借款資料│經本院勘驗結果，認：  │1張   │溫啟祥│與本案所認定之犯罪事實無關。│
│    │                │票號0000000 號、票面│      │持有中│                            │
│    │                │  金額20萬元之本票1 張│      │      │                            │
│    │                │  。                  │      │      │                            │
├──┼────────┼───────────┼───┼───┼──────────────┤
│  │陳俊良之借款資料│經本院勘驗結果，認：  │      │溫啟祥│與本案所認定之犯罪事實無關。│
│    │                │票號0000000號、票面 │      │持有中│                            │
│    │                │  金額2 萬元、票號1052│      │      │                            │
│    │                │  183號、票面未載、票 │      │      │                            │
│    │                │  號0000000 號、票面金│      │      │                            │
│    │                │  額2萬元之本票各1張。│      │      │                            │
│    │                │國民身份證正影本各1 │      │      │                            │
│    │                │  張。                │      │      │                            │
├──┼────────┼───────────┼───┼───┼──────────────┤
│  │孫木斌之借款資料│經本院勘驗結果，認：  │      │溫啟祥│與本案所認定之犯罪事實無關。│
│    │                │票號0000000 號、票面│      │持有中│                            │
│    │                │  金額3 萬元之本票1 張│      │      │                            │
│    │                │  。                  │      │      │                            │
│    │                │國民身份證正本1張。 │      │      │                            │
├──┼────────┼───────────┼───┼───┼──────────────┤
│  │謝文森之借款資料│經本院勘驗結果，認：  │1張   │溫啟祥│與本案所認定之犯罪事實無關。│
│    │                │票號0000000號、票面 │      │持有中│                            │
│    │                │  金額2 萬元之本票1 張│      │      │                            │
│    │                │  。                  │      │      │                            │
├──┼────────┼───────────┼───┼───┼──────────────┤
│  │沈世強之借款資料│經本院勘驗結果，認：  │      │溫啟祥│與本案所認定之犯罪事實無關。│
│    │                │票號0000000 號、票面│      │持有中│                            │
│    │                │  金額5 萬元、票號1052│      │      │                            │
│    │                │  192 號、票面金額10萬│      │      │                            │
│    │                │  元之本票各1 張。    │      │      │                            │
│    │                │信用卡簽帳單1張。   │      │      │                            │
│    │                │國民身份證影本1張。 │      │      │                            │
├──┼────────┼───────────┼───┼───┼──────────────┤
│  │賴彥廷之借款資料│經本院勘驗結果，認：  │1張   │溫啟祥│與本案所認定之犯罪事實無關。│
│    │                │票號0000000 號、票面│      │持有中│                            │
│    │                │  金額2 萬元之本票1 張│      │      │                            │
│    │                │  。                  │      │      │                            │
├──┼────────┼───────────┼───┼───┼──────────────┤
│  │陳易聖之借款資料│經本院勘驗結果，認：  │2張   │溫啟祥│與本案所認定之犯罪事實無關。│
│    │                │票號0000000 號、票面│      │持有中│                            │
│    │                │  金額4 萬元之本票1 張│      │      │                            │
│    │                │  。                  │      │      │                            │
│    │                │國民身份證影本1張。 │      │      │                            │
├──┼────────┼───────────┼───┼───┼──────────────┤
│  │張天佑之借款資料│經本院勘驗結果，認：  │      │溫啟祥│與本案所認定之犯罪事實無關。│
│    │                │票號0000000 號、票號│      │持有中│                            │
│    │                │  0000000 號、票面金額│      │      │                            │
│    │                │  均為2 萬5 仟元之本票│      │      │                            │
│    │                │  各1 張。            │      │      │                            │
│    │                │國民身份證影本1張。 │      │      │                            │
├──┼────────┼───────────┼───┼───┼──────────────┤
│  │蘇（? ）之借款資│經本院勘驗結果，認：  │1張   │溫啟祥│與本案所認定之犯罪事實無關。│
│    │料              │票號0000000號、票面 │      │持有中│                            │
│    │                │  金額2 萬元之本票1 張│      │      │                            │
│    │                │  。                  │      │      │                            │
├──┼────────┼───────────┼───┼───┼──────────────┤
│  │張宜蓁之借款資料│經本院勘驗結果，認：  │      │溫啟祥│與本案所認定之犯罪事實無關。│
│    │                │票號0000000 號、票面│      │持有中│                            │
│    │                │  金額5 萬元、票號1004│      │      │                            │
│    │                │  528號、票面金額5萬元│      │      │                            │
│    │                │  之支票各1 張。      │      │      │                            │
│    │                │票號0000000 號、票面│      │      │                            │
│    │                │  金額5 萬元、票號9116│      │      │                            │
│    │                │  713號、票面金額10萬 │      │      │                            │
│    │                │  元、票號0000000號、 │      │      │                            │
│    │                │  票面金額5萬元之本票 │      │      │                            │
│    │                │  各1 張。            │      │      │                            │
│    │                │國民身分證影本1張。 │      │      │                            │
├──┼────────┼───────────┼───┼───┼──────────────┤
│  │王陳戀菊之借款資│經本院勘驗結果，認：  │      │溫啟祥│與本案所認定之犯罪事實無關。│
│    │料              │票號532705號、票面金│      │持有中│                            │
│    │                │  額10萬元、票號052603│      │      │                            │
│    │                │   號 、票面金額2 萬元│      │      │                            │
│    │                │  、票號097246號、票面│      │      │                            │
│    │                │  金額4 萬元、票號5327│      │      │                            │
│    │                │  13號、票面金額6萬元 │      │      │                            │
│    │                │  、票號020188、票面金│      │      │                            │
│    │                │  額18萬元之本票各1 張│      │      │                            │
│    │                │  。                  │      │      │                            │
│    │                │國民身分證影本1張。 │      │      │                            │
├──┼────────┼───────────┼───┼───┼──────────────┤
│  │廖慧女之借款資料│經本院勘驗結果，認：  │1張   │溫啟祥│與本案所認定之犯罪事實無關。│
│    │                │票號026255號、票面金│      │持有中│                            │
│    │                │  額6 萬元之本票1 張。│      │      │                            │
├──┼────────┼───────────┼───┼───┼──────────────┤
│  │黃耀民之借款資料│經本院勘驗結果，認：  │6張   │溫啟祥│與本案所認定之犯罪事實無關。│
│    │                │票號0000000 號、票面│      │持有中│                            │
│    │                │  金額2 萬元、票號0262│      │      │                            │
│    │                │  54號、票面金額2萬元 │      │      │                            │
│    │                │  、票號0000000 號、票│      │      │                            │
│    │                │  面金額2 萬元、票號10│      │      │                            │
│    │                │  52006 號、票面金額2 │      │      │                            │
│    │                │  萬元之本票各1 張。  │      │      │                            │
│    │                │身分證影本2張。     │      │      │                            │
├──┼────────┼───────────┼───┼───┼──────────────┤
│  │周龍山之借款資料│經本院勘驗結果，認：  │2張   │溫啟祥│與本案所認定之犯罪事實無關。│
│    │                │票號0000000號、票面 │      │持有中│                            │
│    │                │  金額5 萬元、票號1052│      │      │                            │
│    │                │  191 號、票面金額2 萬│      │      │                            │
│    │                │  5 千元之本票各1 張。│      │      │                            │
├──┼────────┼───────────┼───┼───┼──────────────┤
│  │劉健鴻之借款資料│經本院勘驗結果，認：  │4張   │溫啟祥│與本案所認定之犯罪事實無關。│
│    │                │票號0000000號、票面 │      │持有中│                            │
│    │                │  金額15萬元、票號1284│      │      │                            │
│    │                │  954號、票面金額5 萬 │      │      │                            │
│    │                │  元、票號0000000 號、│      │      │                            │
│    │                │  票面金額20萬元之本票│      │      │                            │
│    │                │  各1 張。            │      │      │                            │
│    │                │票號0000000 號之空白│      │      │                            │
│    │                │  支票1張。           │      │      │                            │
├──┼────────┼───────────┼───┼───┼──────────────┤
│  │徐偉庭之借款資料│經本院勘驗結果，認：  │      │溫啟祥│與本案所認定之犯罪事實無關。│
│    │                │票號0000000號、票面 │      │持有中│                            │
│    │                │  金額2 萬5 仟元、票號│      │      │                            │
│    │                │  026281號、票面金額2 │      │      │                            │
│    │                │  萬元、票號0000000 號│      │      │                            │
│    │                │  、票面金額2 萬元之本│      │      │                            │
│    │                │  票各1 張。          │      │      │                            │
│    │                │國民身分證影本1張。 │      │      │                            │
├──┼────────┼───────────┼───┼───┼──────────────┤
│  │廖靜嫻之借款資料│經本院勘驗結果，認：  │      │溫啟祥│與本案所認定之犯罪事實無關。│
│    │                │票號767007號、票面金│      │持有中│                            │
│    │                │  額1萬元、票號0000000│      │      │                            │
│    │                │  號、票面金額2 萬3 仟│      │      │                            │
│    │                │  元之本票各1 張。    │      │      │                            │
│    │                │國民身分證影本1張。 │      │      │                            │
├──┼────────┼───────────┼───┼───┼──────────────┤
│  │葉信宏之借款資料│經本院勘驗結果，認：  │      │溫啟祥│與本案所認定之犯罪事實無關。│
│    │                │票號0000000 號、票面│      │持有中│                            │
│    │                │  金額6 萬元之本票1 張│      │      │                            │
│    │                │  。                  │      │      │                            │
│    │                │國民身分證影本1張。 │      │      │                            │
├──┼────────┼───────────┼───┼───┼──────────────┤
│  │陳治宏之借款資料│經本院勘驗結果，認：  │3張   │溫啟祥│與本案所認定之犯罪事實無關。│
│    │                │票號0000000號、票面 │      │持有中│                            │
│    │                │  金額3 萬元、票號1284│      │      │                            │
│    │                │  940號 、票面金額10萬│      │      │                            │
│    │                │  元、票號0000000 號、│      │      │                            │
│    │                │  票面金額5萬元之本票 │      │      │                            │
│    │                │  各1張。             │      │      │                            │
├──┼────────┼───────────┼───┼───┼──────────────┤
│  │吳慧萍之借款資料│經本院勘驗結果，認：  │3張   │溫啟祥│與本案所認定之犯罪事實無關。│
│    │                │票號026265號、票面金│      │持有中│                            │
│    │                │  額2萬元、票號0000000│      │      │                            │
│    │                │  號、票面金額5 萬元之│      │      │                            │
│    │                │  本票各1 張。        │      │      │                            │
│    │                │國民身分證影本1張。 │      │      │                            │
├──┼────────┼───────────┼───┼───┼──────────────┤
│  │趙慧美之借款資料│經本院勘驗結果，認：  │      │溫啟祥│與本案所認定之犯罪事實無關。│
│    │                │票號026277號、票面金│      │持有中│                            │
│    │                │  額5 萬元之本票1 張。│      │      │                            │
│    │                │駕照影本1張。       │      │      │                            │
├──┼────────┼───────────┼───┼───┼──────────────┤
│  │李梓銘之借款資料│經本院勘驗結果，認：  │      │溫啟祥│與本案所認定之犯罪事實無關。│
│    │                │李梓銘、李菊印章各1 │      │持有中│                            │
│    │                │  顆。                │      │      │                            │
│    │                │身分證正影本各1張。 │      │      │                            │
│    │                │票號0000000 號、票面│      │      │                            │
│    │                │  金額15萬元之本票1 張│      │      │                            │
│    │                │  。                  │      │      │                            │
│    │                │全國財產稅總歸戶財產│      │      │                            │
│    │                │  查詢清單1 張。      │      │      │                            │
│    │                │臺灣雲林地方法院民事│      │      │                            │
│    │                │  裁定確定證明書正本1 │      │      │                            │
│    │                │  張暨代書事務所信封1 │      │      │                            │
│    │                │  張。                │      │      │                            │
│    │                │臺灣雲林地方法院自行│      │      │                            │
│    │                │  收納款項統一收據1 張│      │      │                            │
│    │                │  。                  │      │      │                            │
│    │                │雲林縣稅務局自行收納│      │      │                            │
│    │                │  款項統一收據1 張。  │      │      │                            │
│    │                │崙背鄉○○段1030地號│      │      │                            │
│    │                │  土地謄本及117 建號建│      │      │                            │
│    │                │  物謄本各一份。      │      │      │                            │
│    │                │戶籍謄本1張。       │      │      │                            │
│    │                │全國財產稅總歸戶財產│      │      │                            │
│    │                │  查詢清單1張。       │      │      │                            │
│    │                │雲林縣政府戶政規費收│      │      │                            │
│    │                │  據1張。             │      │      │                            │
│    │                │臺灣雲林地方法院99年│      │      │                            │
│    │                │  度司票字第454 號民事│      │      │                            │
│    │                │  裁定暨確定證明書各1 │      │      │                            │
│    │                │  張。                │      │      │                            │
├──┼────────┼───────────┼───┼───┼──────────────┤
│  │周義傑之借款資料│經本院勘驗結果，認：  │      │溫啟祥│與本案所認定之犯罪事實無關。│
│    │                │票號003212號、票面  │      │持有中│                            │
│    │                │  金額10萬元之本票1 張│      │      │                            │
│    │                │  。                  │      │      │                            │
│    │                │國民身分證影本1張。 │      │      │                            │
├──┼────────┼───────────┼───┼───┼──────────────┤
│  │周俊名之借款資料│經本院勘驗結果，認：  │      │溫啟祥│與本案所認定之犯罪事實無關。│
│    │                │票號0000000號、票面 │      │持有中│                            │
│    │                │  金額5 萬元之本票1 張│      │      │                            │
│    │                │  。                  │      │      │                            │
│    │                │駕照正本1張。       │      │      │                            │
├──┼────────┼───────────┼───┼───┼──────────────┤
│  │林宏昌之借款資料│經本院勘驗結果，認：  │      │溫啟祥│與本案所認定之犯罪事實無關。│
│    │                │票號0000000號、票面 │      │持有中│                            │
│    │                │  金額未載之本票1 張。│      │      │                            │
├──┼────────┼───────────┼───┼───┼──────────────┤
│  │李水金之借款資料│經本院勘驗結果，認：  │1張   │溫啟祥│與本案所認定之犯罪事實無關。│
│    │                │票號0000000號、票面 │      │持有中│                            │
│    │                │  金額4 萬元之本票1 張│      │      │                            │
│    │                │  。                  │      │      │                            │
├──┼────────┼───────────┼───┼───┼──────────────┤
│  │石瑞旭之借款資料│經本院勘驗結果，認：  │1張   │溫啟祥│與本案所認定之犯罪事實無關。│
│    │                │票號0000000 號、票面│      │持有中│                            │
│    │                │  金額3 萬元之本票1 張│      │      │                            │
│    │                │  。                  │      │      │                            │
├──┼────────┼───────────┼───┼───┼──────────────┤
│  │楊開勝之借款資料│經本院勘驗結果，認：  │3張   │溫啟祥│與本案所認定之犯罪事實無關。│
│    │                │票號767112 號、票面 │      │持有中│                            │
│    │                │  金額2萬元、票號08283│      │      │                            │
│    │                │  75號、票面金額1 萬元│      │      │                            │
│    │                │  、票號026272號、票面│      │      │                            │
│    │                │  金額1 萬元之本票各1 │      │      │                            │
│    │                │  張。                │      │      │                            │
├──┼────────┼───────────┼───┼───┼──────────────┤
│  │李樹之借款資料  │經本院勘驗結果，認：  │1張   │溫啟祥│與本案所認定之犯罪事實無關。│
│    │                │票號0000000 號、票面│      │持有中│                            │
│    │                │  金額1 萬元之本票1 張│      │      │                            │
│    │                │  。                  │      │      │                            │
├──┼────────┼───────────┼───┼───┼──────────────┤
│  │張家郡之借款資料│經本院勘驗結果，認：  │1張   │溫啟祥│與本案所認定之犯罪事實無關。│
│    │                │票號0000000 號、票面│      │持有中│                            │
│    │                │  金額4 萬元之本票1 張│      │      │                            │
│    │                │  。                  │      │      │                            │
├──┼────────┼───────────┼───┼───┼──────────────┤
│  │周秀穗之借款資料│經本院勘驗結果，認：  │1張   │溫啟祥│與本案所認定之犯罪事實無關。│
│    │                │票號020205號、票面金│      │持有中│                            │
│    │                │  額3萬元之本票1 張。 │      │      │                            │
│    │                │                      │      │      │                            │
├──┼────────┼───────────┼───┼───┼──────────────┤
│  │張紫晴之借款資料│經本院勘驗結果，認：  │1張   │溫啟祥│與本案所認定之犯罪事實無關。│
│    │                │票號540988號、票面金│      │持有中│                            │
│    │                │  額8萬元之本票1 張。 │      │      │                            │
├──┼────────┼───────────┼───┼───┼──────────────┤
│  │劉崑龍、劉家溶之│經本院勘驗結果，認：  │      │溫啟祥│與本案所認定之犯罪事實無關。│
│    │借款資料        │發票人劉崑龍，票號  │      │持有中│                            │
│    │                │  767014號、票面金額3 │      │      │                            │
│    │                │  萬元之本票1 張。    │      │      │                            │
│    │                │發票人劉崑龍、劉家溶│      │      │                            │
│    │                │  ，票號0000000 號、票│      │      │                            │
│    │                │  面金額5 萬元之本票1 │      │      │                            │
│    │                │  張。                │      │      │                            │
│    │                │劉崑龍、劉家溶之國民│      │      │                            │
│    │                │  身分證影本各1 張。  │      │      │                            │
├──┼────────┼───────────┼───┼───┼──────────────┤
│  │張黃彩之借款資│經本院勘驗結果，認：  │      │溫啟祥│與本案所認定之犯罪事實無關。│
│    │料              │莿桐鄉公所簡便行文表│      │持有中│                            │
│    │                │  1張。               │      │      │                            │
│    │                │地籍圖謄本1張。     │      │      │                            │
│    │                │莿桐鄉○○段2219-7地│      │      │                            │
│    │                │  號土地登記簿謄本1 張│      │      │                            │
│    │                │  。                  │      │      │                            │
│    │                │上載「住商不動產，雲│      │      │                            │
│    │                │  林斗六內環店，王耀課│      │      │                            │
│    │                │  」之名片1張。       │      │      │                            │
│    │                │住商不動產專任委託銷│      │      │                            │
│    │                │  售契約書1份。       │      │      │                            │
├──┼────────┼───────────┼───┼───┼──────────────┤
│  │朱子璋之借款資料│經本院勘驗結果，認：  │      │溫啟祥│與本案所認定之犯罪事實無關。│
│    │                │汽車新領牌登記書1 張│      │持有中│                            │
│    │                │  。                  │      │      │                            │
│    │                │車款清償證明1張。   │      │      │                            │
│    │                │動產擔保交易動產抵押│      │      │                            │
│    │                │  註銷登記申請書1份。 │      │      │                            │
├──┼────────┼───────────┼───┼───┼──────────────┤
│  │彭信誠之借款資料│經本院勘驗結果，認：  │      │溫啟祥│與本案所認定之犯罪事實無關。│
│    │                │新竹市地政事務所地政│      │持有中│                            │
│    │                │  規費徵收聯單1張。   │      │      │                            │
│    │                │新竹市稅務局代收移送│      │      │                            │
│    │                │  行政執行處滯納地價稅│      │      │                            │
│    │                │  、稅款及財務罰鍰繳款│      │      │                            │
│    │                │  書4張。             │      │      │                            │
│    │                │國民身分證影本2張。 │      │      │                            │
│    │                │戶口名簿1張。       │      │      │                            │
│    │                │上載「金立衛星車隊，│      │      │                            │
│    │                │  叫車專線：24H 全年無│      │      │                            │
│    │                │  休」名片1張。       │      │      │                            │
│    │                │新竹市地政事務所人民│      │      │                            │
│    │                │  申請登記案件收據1 張│      │      │                            │
│    │                │  。                  │      │      │                            │
│    │                │臺灣雲林地方法院郵務│      │      │                            │
│    │                │  送達公文封1張。     │      │      │                            │
│    │                │黃色便條紙3張。     │      │      │                            │
└──┴────────┴───────────┴───┴───┴──────────────┘